【裁判字號】    97,矚上重更(二),1
【裁判日期】    971218
【裁判案由】    擄人勒贖
【裁判全文】
臺灣高等法院刑事判決            97年度矚上重更(二)字第1號
上  訴  人  臺灣板橋地方法院檢察署檢察官
上  訴  人
即  被  告  乙○○
                    （現另案在臺灣臺北監獄執行中）
選任辯護人  李初東律師
上列上訴人因擄人勒贖等案件，不服臺灣板橋地方法院94年度矚
重訴字第1號中華民國95年5月30日第一審判決（起訴案號：臺灣
板橋地方法院檢察署94年度偵字第8421號），提起上訴，經判決
後，由最高法院第二次發回更審，本院判決如下：
    主  文
原判決關於乙○○共同意圖勒贖而擄人部分撤銷。
乙○○共同意圖勒贖而擄人，處無期徒刑，褫奪公權終身。扣案
如附表一編號一至七所示應沒收物、如附表二編號一、二、三、
八、九、一一、一五、一八、二七所示之物、如附表三編號六所
示之物、偽造之房屋租賃契約書上立契約人（乙方）處之偽造「
戴佐陵」署押壹枚及遙控器個、鑰匙壹支均沒收。
    事  實
一、乙○○與丁○○原係舊識，知悉丁○○所經營位於臺北縣板
    橋市○○路59號旁虎爺電子遊藝場獲利豐厚，為有資力經濟
    富裕之人，復自忖其友人林家勳失蹤與丁○○有關而生嫌隙
    ，竟萌生意圖不法所有之犯意，與綽號「龍哥」之真實姓名
    年籍不詳成年男子（另案偵辦中）、庚○○（原審法院通緝
    中）、辛○○（業經本院前審判處有期徒刑九年，經最高法
    院駁回上訴確定）共同基於擄人勒贖之犯意聯絡，謀議綁架
    丁○○之子甲○○，以向丁○○勒贖鉅款。又乙○○明知不
    得使大陸地區人民非法進入臺灣地區，竟與「龍哥」共同基
    於使大陸地區人民非法進入臺灣地區、藏匿偷渡來臺違反國
    家安全法犯人及偽造特種文書、私文書之犯意聯絡，推由「
    龍哥」安排大陸人士偷渡來臺負責綁架及看守肉票之事，「
    龍哥」即透過關係分別於民國94年3月23日、同年4月25日、
    同年4月7日某時，安排吳遵財（大陸地區福建省人）、劉付
    倉（大陸地區陝西省人）、鄒建波（大陸地區安徽省人）（
    以上3人業經本院前審分別判處有期徒刑12年、9年確定在案
    ）等3 名大陸地區人民，自大陸地區福建省平潭縣海邊，搭
    乘由「龍哥」所安排之不詳船名之漁船偷渡來臺，隨即由「
    龍哥」安排藏匿於不詳處所。乙○○與「龍哥」、吳遵財、
    庚○○等人並基於行使偽造特種文書、偽造公印文、行使偽
    造私文書之犯意聯絡，由吳遵財將照片交予「龍哥」，而由
    「龍哥」完成偽造「內政部印」之公印文及貼上吳遵財照片
    而偽造完成「戴佐陵」國民身分證，並由乙○○指示庚○○
    持該偽造之「戴佐陵」國民身分證於同年3 月26日帶同吳遵
    財前往桃園縣龜山鄉○○街139巷22號， 欲承租該址作為拘
    禁肉票之處所前，將該偽造之「戴佐陵」國民身分證交予吳
    遵財，由吳遵財假冒「戴佐陵」之名，並提示上開偽造之國
    民身分證予出租人覃海珊而行使之而表示願意承租該址之意
    ，足以生損害於戴佐陵及戶政機關管理戶籍資料之正確性，
    吳遵財並於出租人同意出租後，在房屋租賃契約書之立契約
    人（乙方）處偽造「戴佐陵」之簽名一枚而偽造該房屋租賃
    契約書之私文書，並交付予出租人覃海珊而行使之，足以生
    損害於戴佐陵及覃海珊。乙○○等人並於同年3月底、4月初
    購買手銬、鐵鍊、鎖頭、眼罩及膠帶等物品預置於其所承租
    位於臺北縣板橋市○○路○段150號10樓處所，以供日後拘禁
    肉票所用。乙○○並指示辛○○蒐集甲○○之年籍、使用汽
    車之車牌號碼、行動電話門號等資料，用以明瞭甲○○之生
    活作息；及同時指示庚○○於同年4 月間前往澳門地區，透
    過關係取得不知情之柯琪於澳門華人銀行所開立之戶名為：
    MACAU GOLDEN TECHNOLOGY金安迪科技、帳號為：000000000
    0000帳戶，供作日後勒贖贖款匯入之指定帳戶。乙○○待一
    切準備就緒後，於94年4 月29日15時30分許，指示「龍哥」
    駕駛不詳之人所購買登記於「捷有實業有限公司」之車牌號
    碼DC-4558 號自小客車攜帶裝有如附表一所示槍、彈、爆裂
    物、刀械等物之黑色手提包（乙○○寄藏自動步槍罪，業經
    本院前審判處有期徒刑6年，併科罰金新臺幣30 萬元，經最
    高法院駁回上訴確定），並搭載與其有擄人勒贖犯意聯絡之
    吳遵財及劉付倉，並由劉付倉持如附表一編號三所示之具殺
    傷力之CG-100型制式手槍一支，前往臺北縣板橋市○○路59
    號即「虎爺電子遊藝場」旁，辛○○則在該遊藝場附近以行
    動電話0000000000與乙○○所使用之行動電話0000000000聯
    繫，於辛○○確認甲○○在遊藝場旁之臺北縣板橋市○○路
    59號內後以電話聯繫乙○○，乙○○再指示「龍哥」命吳遵
    財、劉付倉行動，吳遵財、劉付倉即進入上址，由吳遵財以
    手環扣甲○○脖子，劉付倉持上開槍枝抵住甲○○腰際之方
    式，強押甲○○至在外等候之車牌號碼DC-4558 號自小客車
    內，上車後即以膠帶貼住甲○○之眼睛及嘴巴並將雙手戴上
    手銬，並將甲○○之頭及身體壓在吳遵財腿上，以浴巾覆蓋
    甲○○，避免他人發現，「龍哥」旋即趨車前往上開事先承
    租之桃園縣龜山鄉○○街139巷22 號處所隱匿拘禁甲○○，
    並與吳遵財、劉付倉共同負責看守甲○○。數日後「龍哥」
    與吳遵財、劉付倉共同攜帶上開黑色手提包（內有如附表一
    所示之物），押解甲○○趨車前往乙○○委由不知情之黃啟
    仲（檢察官另為不起訴處分）所承租位於苗栗縣後龍鎮○○
    路500巷30號2樓處所隱匿拘禁甲○○，並以鐵鍊綑綁於衣櫥
    吊桿上再將甲○○以手銬銬於鐵鍊，由吳遵財、劉付倉及與
    乙○○等人有擄人勒贖犯意聯絡之鄒建波共同負責看管甲○○，而鄒建波亦明知「龍哥」置於該址之黑色手提包內有如
    附表一所示之槍彈、爆裂物，於看守甲○○期間與並與吳遵
    財、劉付倉不定時持如附表一所示之具殺傷力之迷你烏茲衝
    鋒槍（屬半自動手槍）、 M16步槍（屬自動步槍）等槍枝拉
    槍機之聲音威嚇甲○○令其不得妄動，使甲○○心生畏懼，
    乙○○並指示吳遵財以鐵絲纏繞甲○○左手食指、中指及無
    名指，以不斷鎖緊鐵絲之方式傷害甲○○，逼迫甲○○親口
    錄製內容為「甲○○稱：爸，你快來救我，我很害怕，看不
    到你，真的啦，你不要再拖了啦，我現在很難過，很痛苦，
    你趕快來救我，我很想看到你，爸爸、媽媽、阿媽、妹妹，
    你趕快來救我，你不要再拖了，你再拖的話，人家已經沒耐
    性了，他馬上要將我的手，他說從下星期一開始，要將我的
    手用鐵線綁起來，1天要斷1支，2天要斷2支，還要將我的手
    弄斷，你要趕快來救我，不可以再拖了，我明天就要……。
    吳遵財稱：禮拜一再拖的話就這樣子，自己看著辦」及「甲○○稱：爸，我一帆啦，我真的很難過，爸，你趕快來救我
    ，你是不是不要我？你趕快來救我，趕快來救我，我真的很
    痛苦。他們說要弄我的手指頭，我的手指頭很痛，你趕快來
    救我啦，嗚……（哭泣聲）。吳遵財稱：好了，不要說那麼
    多，把電切掉。嘴巴給我封住，操你媽再給我拖，他媽的，
    一天廢你一根手指頭，下個禮拜，媽的，老子不要錢，留著
    錢給你兒子收屍吧！」之錄音帶，乙○○再指示「龍哥」以
    電話向丁○○勒取贖金港幣1億元（折合新台幣約4億元），
    並在電話中播放上開甲○○親口錄製之錄音帶，使丁○○心
    生畏懼，經雙方交涉後，乙○○等人同意將贖金由1億元港
    幣降至1千萬元美金（折合新台幣約3億2000千元），並指示
    丁○○將贖款匯入先前由柯琪所提供予乙○○之澳門華人銀
    行、戶名MACAU GOLDEN TECHNOLOGY金安迪科技、帳號：000
    0000000000帳戶內。丁○○自忖若不付贖，恐難保甲○○性
    命，遂分別於94年5月9日及同年月10日，自其所有於新加坡
    銀行之LIN.SON.CO., LTD帳戶內匯出300萬美元及100萬美元
    贖款至上開指定帳戶內。而庚○○在甲○○於94年4月29 日
    遭擄綁後，即依乙○○指示於翌日即同年月30日搭乘GE353
    班機前往澳門等待領取贖款。嗣經臺灣板橋地方法院檢察署
    成立0429專案，由檢察官指揮臺北縣政府警察局刑警隊、臺
    北縣政府警察局板橋分局、刑事警察局偵三隊、電信警察隊
    偵辦，並由檢察官簽發庚○○之拘票交由臺北縣政府警察局
    板橋分局巡官賴義芳持往澳門特別行政區政府警察總局（下
    稱澳門警察總局），向澳門警察總局說明案情並請求協助，
    且停留於澳門協助澳門警察總局跟監及翻譯庚○○部分之監
    聽錄音帶後，經澳門警方於94年5 月13日，在澳門羅理基博
    士馬路皇家金堡酒店902號房查獲臺灣籍庚○○；另於94年5
    月14日18時30分許， 在桃園縣八德市○○街161號前，經警
    發現登記為庚○○所有而由乙○○駕駛之車牌號碼CN-2998
    自小客車，而當場逮捕乙○○，並於乙○○身上搜出桃園縣
    龜山鄉○○街139巷22號、 苗栗縣後龍鎮○○路500巷30號2
    樓之遙控器共3個及鑰匙1支扣案；復於同日21時許，將扣案
    遙控器解碼後掌握甲○○被藏匿之地點，循線至苗栗縣後龍
    鎮○○路500巷30號2樓查獲看管甲○○之吳遵財、鄒建波及
    劉付倉，順利救出已被囚禁15天之甲○○，並現場扣得如附
    表一、二所示之物。再於同日22時45分許，在臺北市○○路
    ○段124號前逮捕辛○○，並扣得如附表三所示之物。
三、案經臺北縣政府警察局板橋分局報請臺灣板橋地方法院檢察
    署檢察官偵查起訴。
    理  由
壹、證據能力有無之判斷：
一、關於證人即同案被告庚○○於澳門接受我國員警詢問之警詢
    筆錄部分：
  (一)按被告以外之人於審判中有下列情形之一，其於檢察事務官
    、司法警察官或司法警察調查中所為之陳述，經證明具有可
    信之特別情況，且為證明犯罪事實之存否所必要者，得為證
    據：一死亡者。二身心障礙致記憶喪失或無法陳述者。三滯
    留國外或所在不明而無法傳喚或傳喚不到者。四到庭後無正
    當理由拒絕陳述者，刑事訴訟法第159條之3定有明文。按檢
    察事務官依法有調查犯罪及蒐集證據與詢問告訴人、被告、
    證人或鑑定人之權限；司法警察（官）依法亦具有調查犯罪
    嫌疑人犯罪情形及蒐集證據等職權，若渠等所作之筆錄毫無
    例外的全無證據能力，當非所宜。再者，如上開陳述，係在
    可信之特別情況下所為，且為證明犯罪事實所必要，而於審
    判程序中發生事實上無法直接審理之原因時，若仍不承認該
    陳述之證據適格，即有未洽，為補救實務上採納傳聞法則可
    能發生之蒐證困難問題，自以使上開陳述取得證據能力，始
    符實體真實發見之訴訟目的。經查：本件證人庚○○於司法
    警察調查中之供述，固為審判外之言詞陳述，惟其因在境外
    之澳門地區經當地司法警察機關查獲後，於原審及前審審理
    時仍羈押於澳門監獄，由澳門特別行政區檢察院偵查中，是
    原審及前審事實上無法傳喚其到庭訊問；至其現雖已因澳門
    地方法院判決無罪釋放，惟並未入境我國，目前仍遭原審法
    院通緝中，且因我國與澳門地區並無司法協定，無法調閱庚○○之相關判決書，有本院通緝紀錄表、內政部入出國及移
    民署97年3月31日移署資處亦字第09710036560號函暨所附入
    出國日期證明書及臺北縣政府警察局板橋分局97年4 月28日
    北縣警板刑字第0970015955號函、97年4月8日北縣警板刑字
    第0970013490號函各1 件附於本院卷可稽，足證庚○○係滯
    留境外，且現所在不明，已無從傳喚到庭。故被告乙○○雖
    請求本院傳喚同案被告庚○○出庭作證，惟本院認已無從傳
    喚其到庭訊問，先此敘明。又庚○○係在澳門司法警察局接
    受臺北縣政府警察局板橋分局員警詢問，詢問過程當地之澳
    門司法警察亦陪同當場製作筆錄，庚○○之供述係出於其自
    由意志等事實，業據證人陳榮順即製作筆錄之員警於原審審
    理時結證屬實（見原審卷二第223頁至第228頁），是庚○○
    陳述時之外部客觀情況已受保障，應未受到其他外力之影響
    ，是其於警詢之供述可認任意性，而具有可信之特別情況，
    又其既為本案之共犯之一，是其於警詢中之供述自與犯罪事
    實存否相關，並為證明被告乙○○犯罪事實在實質上為必要
    ，依上開說明，其於警詢中之供述，自具有證據能力。被告
    乙○○雖辯稱該庚○○警詢筆錄係在境外所為，無證據能力
    云云，然並未敘明所提境外製作警詢筆錄無證據能力之依據
    ，且該警詢筆錄係我國司法警察依其調查犯罪之職權而執行
    其職務前往澳門地區，並依我國刑事訴訟法程序詢問庚○○
    所製作之警詢筆錄，並非法之所禁，我國亦無自限司法權範
    圍之必要，是被告乙○○此部分所辯，自無可採。
  (二)次按刑事訴訟法第100條之1、第100條之2準用第100條之1等
    規定，係刑事立法者針對法官、檢察官於訊問被告，司法警
    察官或司法警察於詢問犯罪嫌疑人時，為建立訊（詢）問筆
    錄之公信力，並擔保訊（詢）問之合法正當，及筆錄所載內
    容與其陳述相符之目的性考量，課以國家偵、審或調查機關
    附加錄音、錄影義務負擔之規定。是否錄影，得就其有無必
    要性作考量；全程同步錄音，則無裁量餘地。 並於第100條
    之1第2項規定，筆錄所載之陳述與錄音或錄影之內容不符者
    ，對該不符部分之筆錄，賦予證據使用禁止之法效，排除其
    證據能力。92年2月6日修正公布之刑事訴訟法，為使審判期
    日之訴訟程序能合法、妥適地進行，並使審判筆錄之記載有
    所憑據，杜絕爭議，增訂第44條之1第1項「審判期日應全程
    錄音，必要時，並得全程錄影」之規定。刑事訴訟法對於證
    人於審判中為陳述，依上開規定雖增訂應予錄音或錄影，然
    於司法警察詢問或檢察官訊問證人時，則無必須錄音或錄影
    之明文，是尚難僅因司法警察於詢問或檢察官於訊問證人時
    ，未全程連續錄音或錄影，即謂其所取得之供述筆錄為違背
    法定程序，或得逕認其為無證據能力（最高法院97年台上字
    第3101號判決；95年台上字第3545號判決參照）。查庚○○
    雖為本件共同被告，然關於被告乙○○部分之調查，則係以
    證人身分接受詢問，如其警詢證詞係出於自由意思，非依不
    正方法取供，縱令司法警詢對其詢問時未經全程錄音，仍難
    謂其警詢筆錄當然無證據能力。是證人庚○○於澳門所製作
    之警詢筆錄，雖未據公訴人提出庚○○前開警詢之錄音或錄
    影供本院勘驗比對，然庚○○在澳門司法警察局接受臺北縣
    政府警察局刑警隊員警陳榮順詢問時，係因其在境外之澳門
    地區為當地司法警察機關查獲，而由澳門特別行政區檢察院
    偵查中，並羈押於澳門監獄，詢問及製作筆錄過程均由當地
    之澳門司法警察陪同，應無何可出於強暴、脅迫、利誘、詐
    欺、疲勞訊問、違法羈押或其他不當方法情事，應有給予庚○○充分之陳述，且庚○○之供述係出於其自由意志並為證
    明被告乙○○本案犯罪事實所必要，已如前述，在客觀上侵
    害被告乙○○權益非重，對被告乙○○在訴訟上防禦並無影
    響，以及該擄人勒贖犯罪所生之危害，本於人權保障與社會
    安全公益之均衡維護精神，依刑事訴訟法第158條之4規定，
    亦有證據能力。
  (三)綜上所述，庚○○前開警詢筆錄符合刑事訴訟法第159之3第
    3款規定，即屬具有證據能力。況依刑事訴訟法第158規定，
    認亦符人權保障與社會安全之均衡維護精神，故庚○○前開
    警詢筆錄縱無錄音或錄影，亦應具有證據能力。
二、關於澳門特別行政區檢察院出具證明書並用鋼印認證之相關
    卷宗資料部分（含共犯庚○○於澳門特別行政區檢察院之訊
    問筆錄、錄音錄影光碟片及臺灣板橋地方法院檢察署於共犯
    庚○○接受訊問時所製作之「勘驗筆錄」）：
    查本件臺灣板橋地方法院檢察署囑託澳門特別行政區檢察院
    檢察官訊問庚○○，而訊問當時在場人員有澳門特別行政區
    檢察院檢察官徐京輝、書記官權慧瑩、臺灣板橋地方法院檢
    察署主任檢察官羅松芳、檢察官張瑞娟、書記官王宏鈞、臺
    北縣政府警察局刑警隊副隊長陳榮順、巡官賴義芳等人，並
    製作訊問筆錄（見94年度偵字第8421號卷一第510－512頁反
    面）、光碟片（錄音錄影），且臺灣板橋地方法院檢察署檢
    察官羅松芳、檢察官張瑞娟亦對前往該訊問現場之過程製有
    現場勘驗筆錄，嗣後澳門特別行政區檢察院亦以移交證明書
    ，將該等筆錄、光碟片等相關卷宗交予我國，有法務部94年
    6月27日法檢決字第0940802528號函1件附卷可稽。而該等訊
    問之錄音錄影，經原審於94年6 月30日審理時當庭勘驗結果
    ，認庚○○在詢問過程中精神狀況良好，採一問一答之訊問
    方式，過程並無發現不當訊問之處，筆錄問答之順序與偵查
    過程雖稍有出入，惟筆錄內容核與澳門特別行政區檢察院訊
    問筆錄所載一致，此有原審勘驗筆錄及澳門特別行政區檢察
    院訊問筆錄各1件附卷可稽（見原審卷四第116頁、94年度偵
    字第8421號卷一第510至512頁反面），足證庚○○於前開訊
    問過程中，應無何意志受壓抑情事，其供述應係出於自由供
    述，在場訊問之澳門檢察院檢察官並無對之施以不正方式，
    是證人庚○○此部分之供述，其任意已可獲擔保，且無證據
    可證明有其他顯不可信之情況；況被告乙○○與辯護人於前
    開原審勘驗時亦均在場，並均對該勘驗結果表示沒有意見（
    見原審卷四第116頁）， 故依原審勘驗該澳門特別行政區檢
    察院訊問庚○○之勘驗筆錄應具有證據能力。至上開臺灣板
    橋地方法院檢察署檢察官羅松芳、張瑞娟所製之「勘驗筆錄
    」，經查僅係記載渠等在澳門特別行政區，並於該地區檢察
    院檢察官訊問庚○○時在場之見聞訊問過程之現場紀錄（並
    非勘驗在澳門特別行政區檢察院檢察官之訊問筆錄），亦係
    檢察官依職權執行職務所製作，且經本院審理時提示調查，
    依刑事訴訟法第159條之4第1 款規定，自有證據能力。被告
    乙○○辯稱上開訊問筆錄，無證據能力云云，自無可採。
三、行動電話0000000000之監聽譯文表（即共犯庚○○以000000
    0000與被告辛○○使用之0000000000於94年4 月22日之三次
    通話監聽譯文，詳臺灣板橋地方法院檢察署95年1 月12日戊○榮珍94蒞12390字第3830 號函暨檢附之監聽通話譯文及電
    話錄音光碟一片附於原審審理卷及詳94年度偵字第8421號偵
    查卷一第83頁），業經檢察官補提臺灣屏東地方法院檢察署
    通訊監察書（附於臺灣板橋地方法院檢察署檢察官95年4 月
    28日補充理由書）， 且上開臺灣板橋地方法院檢察署95年1
    月12日戊○榮珍94蒞12390字第3830 號函暨檢附之監聽通話
    譯文及電話錄音光碟一片，該錄音光碟並經原審勘驗其內容
    與上開譯文相同，且為同案被告辛○○所自承確屬其與被告
    庚○○之通話內容，有原審95年2月24日之勘驗筆錄1件附卷
    可稽，及94年度偵字第8421號偵查卷一第83頁所示之譯文經
    提示同案被告辛○○，其自承是共犯庚○○打電話給伊的，
    詳原審95年3月10日審判筆錄第9頁，是該監聽譯文表均有證
    據能力。至被告乙○○主張上開監聽譯文未經依法核發通訊
    監察書無證據能力，蓋就檢察官95年4 月28日補充理由書所
    載之理由可知，所監聽之電話為0000000000，而非00000000
    00云云，惟查，檢察官於95年4 月28日補充理由書已載明本
    件通訊監察之電話為0000000000，若干資料上係執行人員之
    筆誤方載為0000000000，而該紙通訊監察書上所載之監察號
    碼之三線電話，其中之一確為0000000000，有上開補充理由
    書及通訊監察書在卷可稽 （見原審卷四第231頁正、反面）
    ，是被告乙○○上開主張，委無可採。
四、被告乙○○雖辯稱丁○○未檢附全部十通電話錄音，隱匿對
    被告乙○○有利之部分，係經提供者篩選過，故無證據能力
    云云。然起訴書證據清單編號十之錄音帶二捲即扣案之錄音
    帶二捲暨其譯文及被害人丁○○所提出之勒贖電話錄音之錄
    音帶暨其譯文，均經原審當庭勘驗無訛，該等錄音帶內容與
    譯文均相符，且被告乙○○有指示共犯吳遵財錄製甲○○求
    救之扣案錄音帶及指示「龍哥」以該錄音帶向丁○○電話勒
    贖等事實（均詳如下述），可徵上開錄音帶確屬真正，非屬
    偽造，自均得為證據。是被告乙○○此部分所辯實無可採。
五、按被告以外之人於偵查中向檢察官所為陳述，除顯有不可信
    之情況者外，得為證據，同法第159條之1第2 項定有明文。
    偵查中對被告以外之人（包括證人、鑑定人、告訴人、被害
    人及共同被告等）於偵查中之證詞，性質上均屬傳聞證據。
    惟現階段刑事訴訟法規定檢察官代表國家偵查犯罪、實施公
    訴，依法其有訊問被告、證人及鑑定人之權，證人、鑑定人
    且須具結，而實務運作時，檢察官偵查中向被告以外之人所
    取得之陳述，原則上均能遵守法律規定，不致違法取供，其
    可信度極高，職是，被告以外之人前於偵查中已具結而為證
    述，除反對該項供述得具有證據能力之一方，已釋明「顯有
    不可信之情況」之理由外，不宜以該證人未能於審判中接受
    他造之反對詰問為由，即遽指該證人於偵查中之陳述不具證
    據能力。是證人即林家勳之妻己○○、證人即被害人甲○○
    、證人即被害人甲○○之父丁○○於檢察官偵查時具結所為
    之證述，被告乙○○未曾提及檢察官在偵查時，有任何不法
    取供之情形，是客觀上並無顯不可信之情況，是前揭證人於
    偵查中之證言自具有證據能力。至被告乙○○雖辯稱證人丁○○上開偵查中之證詞係於境外所為，無證據能力云云，惟
    該偵查筆錄係我國檢察官依法出差前往澳門，並依我國刑事
    訴訟法程序訊問丁○○所製作之偵查筆錄，固屬在澳門行使
    我國司法權，然非法之所禁，且無自限司法權之必要，而被
    告乙○○並未說明該境外所為之庚○○偵查筆錄究有何無證
    據能力之依據，是被告乙○○此部分所辯，自無可採。
六、按「刑事審判上之共同被告，係為訴訟經濟等原因，由檢察
    官或自訴人合併或追加起訴，或由法院合併審判所形成，其
    間各別被告及犯罪事實仍獨立存在。故共同被告對於其他共
    同被告之案件而言，為被告以外之第三人，本質上屬於證人
    ，為確保被告對證人之詰問權，證人於審判中，應依法定程
    序，到場具結陳述，並接受被告之詰問，其陳述始得作為認
    定被告犯罪事實之判斷依據，此觀司法院釋字第582、592號
    解釋意旨甚明」（最高法院95年度台上字第2724號判決參照
    ）。另按「依司法院釋字第582、592號解釋意旨，在民國92
    年9月1日刑事訴訟法修正生效之前、後，繫屬於各級法院之
    刑事案件，其個案事實之認定涉及以共同被告之陳述，作為
    其他共同被告論罪之證據者，法院就被告本人之案件調查共
    同被告時，均須使該共同被告立於證人之地位，踐行人證之
    法定調查程序；又共同被告於審判外之陳述，依法律特別規
    定得作為證據者，除客觀上不能受詰問者外，於審判中仍應
    依法接受詰問程序，藉以保障被告本人之詰問權」 (最高法
    院95年度台上字第4189號判決參照）。經查：證人即同案被
    告吳遵財、劉付倉、鄒建波於警詢及偵查中之證述，雖均屬
    證人於審判外之陳述，惟證人吳遵財、劉付倉、鄒建波等人
    嗣後既經原審審理時；證人吳遵財、劉付倉於本院更一審審
    理時以證人身分依法具結陳述後，並予被告乙○○、被告乙○○之辯護人行使詰問權（其中證人劉付倉、鄒建波於原審
    審理時係被告之辯護人捨棄詰問，見原審卷三第76頁），嗣
    於本院前審及本院更一審審理時，並再向檢察官、被告及辯
    護人提示上開證人即同案被告吳遵財、劉付倉、鄒建波之各
    該供述筆錄，由被告依法辯論，均有原審及本院各該審判筆
    錄可按，揆諸前揭說明，本件證人即同案被告吳遵財、劉付
    倉、鄒建波於警詢、偵查之筆錄，既已賦予被告乙○○反對
    詰問權，並踐行合法調查程序，該等證人前開警詢、偵查供
    述筆錄，均得作為證據。
七、按被告以外之人於審判外之言詞或書面陳述，除法律有規定
    者外，不得作為證據，刑事訴訟法第159條第1項定有明文。
    另證人丁○○、甲○○、張秀米、王麗春、同案被告辛○○
    、黃啟仲於警詢之筆錄，為渠等審判外之陳述，且本院並未
    採為認定被告乙○○犯罪之證據，附此敘明。
貳、實體方面：
一、被告乙○○與「龍哥」共同違反臺灣地區與大陸地區人民關
    係條例、藏匿人犯：
  (一)訊之上訴人即被告乙○○固坦承「龍哥」有安排吳遵財、劉
    付倉、鄒建波等大陸人非法入境之事實，惟於本院審理時辯
    稱伊沒有說要叫大陸人幫忙，而是伊與龍哥要直接找林鍾義
    處理，原審時坦承是因為檢察官說要查林家勳的事情，所以
    伊就答應扛全部的事情，才會在原審時承認有與「龍哥」共
    同非法偷渡大陸人入境云云。
  (二)然查：前揭被告乙○○與「龍哥」共同為使大陸地區人民吳
    遵財、劉付倉、鄒建波非法偷渡來臺，乃由「龍哥」安排偷
    渡事宜，且渠等自大陸地區偷渡入境後即由「龍哥」安排藏
    匿等情，迭據被告乙○○於警詢、偵查及原審審理時坦承在
    卷（見94年偵字第8421號卷一第31頁、第196頁、第199頁、
    原審卷一第120頁至第121頁、第190頁、原審卷四第202頁）
    ，核與證人即同案被告鄒建波於警詢及原審審理時；證人即
    同案被告吳遵財、劉付倉於警詢、原審審理及本院更一審審
    理時證稱確係經由「龍哥」安排自大陸地區偷渡來台，並由
    「龍哥」安排在台住處，嗣由吳遵財、劉付倉住在桃園縣龜
    山鄉○○街139巷22號負責看守被害人甲○○， 再將甲○○
    移至苗栗縣後龍鎮○○路500巷30號2樓後，渠等又與鄒建波
    住在該處共同看守甲○○，直至95年5 月14日21時許，在上
    開苗栗縣後龍鎮處所為警查獲等情節相符（見94年偵字第84
    21號卷一第113頁至第115頁、第217頁、 第96頁至第97頁、
    第209頁至第211頁、第103頁至第104頁、第214頁、第113頁
    、第217頁、原審卷三第62頁至第77頁、原審卷四第202頁、
    本院96年矚上重更(一)字第24號卷第243 頁正、反面），足徵
    被告乙○○此部分自白核與事實相符，應堪採信。雖被告乙○○於警詢時供承係伊負責安排大陸地區人士吳遵財、劉付
    倉、鄒建波等人偷渡來台，並安排住處等語（見94年偵字第
    8421號卷一第31頁至第32頁），然此與證人吳遵財、劉付倉
    、鄒建波所述不符，顯非其獨自安排偷渡及住居，惟被告乙○○既就吳遵財等人偷渡來台過程均供述甚詳，應有參與該
    非法入境之犯行無訛。至被告乙○○另辯稱伊是因檢察官說
    要查林家勳的事情，才答應扛全部的責任云云，然依被告於
    原審審理時係供承伊是與「龍哥」共同非法偷渡大陸地區人
    士吳遵財、劉付倉、鄒建波等人來台，已如前述，依其審理
    中之供詞，亦坦認有與綽號「龍哥」者共同為上開安排偷渡
    之情形；且依卷內資料，被告乙○○於警詢中係自承由其安
    排吳遵財等人偷渡入境，並安排住居，此部分並未供述有「
    龍哥」參與，固不可採，惟仍可見被告乙○○顯非嗣因檢察
    官答應追查林家勳案件，才同意扛下責任，故被告乙○○此
    部分所辯，要無可採，其於本院審理時翻異前詞，否認有參
    與非法偷渡大陸地區人士吳遵財、劉付倉、鄒建波等人來台
    云云，應係卸責之詞，實無足取。
二、被告乙○○共同擄綁及拘禁被害人甲○○：
  (一)前揭被告乙○○與「龍哥」、吳遵財、劉付倉、鄒建波等人
    共同擄綁及拘禁被害人甲○○，並於前揭時地為警查獲並救
    出甲○○等事實，迭據被告乙○○於警詢、偵查、原審審理
    、前審及本院審理時坦承不諱（見94年偵字第8421號卷一第
    27頁至第30頁、第174頁至第175頁反面、第197頁至第199頁
    、原審卷第119頁至第121頁、本院95年矚上重訴3 號卷一第
    84頁反面、第154頁反面、本院95年矚上重訴3號卷二第58頁
    、本院卷一第147頁、第214頁、本院卷二第137頁至第139頁
    ），核與證人甲○○於偵查及原審審理時；證人吳遵財、劉
    付倉於警詢、偵查、原審審理及本院前審審理時；證人鄒建
    波於警詢、偵查及原審審理時；證人即目擊擄綁過程之人王
    麗春、證人即查獲員警陳怡龍於原審審理時證述情節大致相
    符（見94年偵字第8421號卷一第93頁至第97頁、 第102頁至
    第106頁、第111頁至第115頁、第229頁至第232頁、第591頁
    至第593頁、 原審卷二第100頁至第124頁、原審卷三第62頁
    至第77頁、 95年矚上重訴第1號卷二第127頁至第、132頁、
    第209頁至第218頁、 96年矚上重更(一)第24號卷第243頁至第
    245頁）， 且有如附表一、二所示之物品扣案可資佐證，是
    被告乙○○此部分自白亦核與事實相符，應堪信為真實。
  (二)被告乙○○雖於警詢、偵查及本院審理時供稱是伊開車與吳
    遵財、劉付倉去綁甲○○云云，然前揭時地駕車搭載同案被
    告吳遵財、劉付倉前去擄綁被害人甲○○之人係「龍哥」一
    節，業據證人吳遵財、劉付倉於警詢、偵查及前審審理時始
    終證述明確（見見94年偵字第8421號卷一第93頁至第97頁、
    第102頁至第106頁、第592頁、 本院矚上重更(一)第24號卷第
    243頁至第245頁），前後始終一致，且2 人所述互核相符；
    而證人甲○○亦於原審審理時證稱：伊被綁架上車時，車上
    尚有一個人，但該人確定不是乙○○，伊也不認識等語（見
    原審卷三第104頁至第105頁），足徵被告乙○○於原審準備
    程序中所述：「我將槍枝交給『龍哥』，是4 月29日當天交
    給『龍哥』，大約是下午出發前交給『龍哥』。確定丁○○
    因為林家勳的事情不會回來，就由『龍哥』帶吳遵財、劉付
    倉去綁甲○○」等語 （見原審卷一第120頁），洵屬非虛。
    再參以被告乙○○於原審審理時所述：「在警詢及偵查中是
    不想要牽扯龍哥出來，才會說開車都是我壹個人」等語（見
    原審卷三第202頁）， 是被告乙○○翻供改稱是伊開車載吳
    遵財、劉付倉去綁架甲○○云云，並無可採。至同案被告吳
    遵財、劉付倉、鄒建波於警詢、偵查時雖均陳稱沒有見過或
    不認識乙○○云云，然證人吳遵財、劉付倉、鄒建波均曾見
    過乙○○，已如前述，而甲○○被拘禁於苗栗縣後龍鎮○○
    路500巷30號2樓時，被告乙○○曾在該處與吳遵財等人同住
    ，亦據證人吳遵財於偵查中證述綦詳（見94年偵字第8421號
    卷一第593 頁），並經被告乙○○於本院審理時自承在卷（
    見本院卷二第130 頁）；且該處除有「龍哥」及吳遵財、劉
    付倉、鄒建波等三名大陸人士外，尚有另一戴口罩之人進出
    ，亦經證人鄒建波於偵查及原審審理時；證人吳遵財、劉付
    倉於原審審理時證述甚明 （見94年偵字第8421號卷一第593
    頁、原審卷三第68頁、第73頁、第76頁、第77頁），核與被
    告乙○○於本院審理時自承亦有住在苗栗縣後龍鎮○○路50
    0巷30號2樓，並負責採買該等日常用品等語相符（見本院卷
    二第130頁）； 再參諸被告乙○○為警查獲時，有上開苗栗
    縣後龍鎮○○路500巷30號2樓之遙控器及鑰匙，且警方復於
    上開處所扣得如附表二編號7、12、13、14、17 等被告乙○○之私人物品，足證被告乙○○確有進出上開藏匿甲○○之
    處所，是吳遵財、劉付倉、鄒建波等前開所述該戴口罩之男
    子應為被告乙○○無疑。故吳遵財、劉付倉、鄒建波前揭於
    警詢、偵查中否認見過被告乙○○云云，自不足憑為有利於
    被告乙○○之認定。
  (三)證人甲○○固於偵查及原審審理時分別證稱：「……到了第
    一個地點後，我知道是樓上，之後叫我坐在床上，並將我身
    上所有的物品，包含戒指、項鍊及電話卡等物強行扯走，並
    且上了腳銬。……」；「（在被綁的時候，身上還有些財物
    ？）是的，戒指、項鍊、電話卡、鑰匙等」、「（這些東西
    現在到那裡去？）不見了，到第一個地方時，他們二個大陸
    人就搜我的身，將我的戒指、口袋內的東西拿走」、「（這
    些東西現在有無還你？）沒有，他們是用扯的，我根本沒有
    反抗的能力，他們搶走的」、「（如何是他人二個人共同？
    ）因為有四隻手，他還問我口袋有什麼東西，就將東西搶走
    」、「（被告他們說是你交給他們保管的？）不是」、「（
    這些東西到現在有沒有任何人還給你？）沒有，一樣都沒有
    」、「（被綁時，當時身上的財物為何？）戒指、項鍊、電
    話卡、鑰匙、眼鏡，就是我現在戴的這付眼鏡，沒有手錶、
    皮夾」、「（是否當時的身外之物都被拿走？）是的」、「
    （當時是否就是在控制你行動的時候？）是的」云云（見94
    年偵字第8421號卷一第230頁、原審卷二第109頁至第110頁
    、第120頁）。然證人甲○○前開證詞業已陳明係「二個大
    陸人」、「四隻手」搜伊身、拿走伊身上財物，並未證稱被
    告乙○○有參與前開強盜犯行，已難憑證人甲○○之證詞為
    不利於被告乙○○之認定。又縱同案被告劉付倉於偵查中供
    稱：「（有無取走甲○○身上之戒指、項鍊、電話卡？）我
    只有幫他把戒指、項鍊拿下來，幫他收在我們自己裝衣服的
    包包內是甲○○要我們幫他收起來的」等語屬實（見94年偵
    字第8421號卷一第240頁反面至第241頁），亦難遽認其事先
    就此部分行為，與被告乙○○係有謀議，而有犯意之聯絡。
    況同案被告劉付倉此部分所涉強盜罪嫌，亦經本院前審以罪
    嫌不足判決無罪（95年矚上重訴字第3 號），經最高法院駁
    回上訴確定。是證人甲○○此部分證詞，尚無從為被告乙○○有強盜犯行之認定。且起訴書亦未列載被告乙○○有此部
    分強盜之事實，故被告乙○○雖於本院審理時請求調閱現場
    錄影帶，以證明甲○○身上並沒有戒指等物（見本院卷二第
    130頁）， 惟此部分既為有利於被告乙○○之認定，自無再
    調閱該錄影帶之必要，附此敘明。
  (四)又證人甲○○固另於原審審理時證稱：「（被關的處所先後
    換過幾個？）3個。 第1個有聽到鐵捲門的聲音，第2個像是
    工寮的宿舍，是上下舖的；第3個就是被救出的地方」、「
    （每一個地點大約待多久？）第1個、第2個都是2、3天，第
    3個是10天」、「（乙○○說只關個2個地點？）確定是3 個
    地點」、「（你在屋內時，除了手銬外，是否還有用鐵鍊？
    ）鐵鍊一端纏繞在衣櫥，還有膠帶纏繞，才不會發出聲音，
    另一端銬在我的手銬上，這是在第3個地方的時候。第2個地
    方也是銬手銬，鐵鍊是銬在上下舖的床頭上」、「（你先後
    換了3個地方，是否以車子載你出去判斷？）3趟車程，以車
    程及床、去廁所的遠近距離來判斷是三個地方」等語（見原
    審卷二第111頁、第124頁），而指稱拘禁地點有3 處。然拘
    禁甲○○之處所僅桃園縣龜山鄉○○街139巷22號、 苗栗縣
    後龍鎮○○路500巷30號2樓二處一節，迭據被告乙○○於警
    詢、偵查、原審準備程序及本院審理時前後為一致之陳述在
    卷（見94年偵字第8421號卷一第28頁、第175頁反面、第197
    頁、原審卷一第121頁、本院卷二第137頁反面）；並經證人
    吳遵財於偵查中證述甚明 （見94年偵字第8421號卷一第592
    頁至第593頁）， 且證人吳遵財於原審審理時亦證稱拘禁被
    害人甲○○處有二個甚明（見原審卷三第63頁、第65頁、第
    73頁至第74頁）；另再參以被害人甲○○、同案被告吳遵財
    、劉付倉、鄒建波均係在上開苗栗縣後龍鎮○○路500 巷30
    號2 樓為警查獲，已如前述，可徵被告乙○○與「龍哥」、
    吳遵財、劉付倉、鄒建波，確有將被害人甲○○拘禁於苗栗
    縣後龍鎮○○路500巷30號2樓。至吳遵財於偵查中；劉付倉
    於警詢時雖曾陳稱拘禁被害人甲○○的地點有3 處云云（見
    94年偵字第8421號卷一第104頁、第183頁反面、 第238頁反
    面），然除上開2地點外，並未提及第3地為何處，而渠等均
    為大陸地區人民，對於台灣並不熟悉，亦據渠等於該等偵查
    、警詢筆錄中陳述甚明，是渠等前開所述自亦未能憑為尚有
    拘禁甲○○之第3處所。故除桃園縣龜山鄉○○街139巷22號
    、苗栗縣後龍鎮○○路500巷30號2樓有用以拘禁被害人甲○○外，實難認尚有拘禁被害人甲○○之第3 地。況被害人甲○○自被擄後一直都被矇著雙眼，亦據證人甲○○、吳遵財
    於原審審理時證述在卷（見原審卷二第101頁、第105頁、第
    110頁、原審卷三第65頁、第66頁）， 核與證人甲○○前開
    所述相符，是被告乙○○辯稱被害人應係因被矇眼而無從判
    斷究遭拘禁於幾處地方所致，尚非不可採信。是本院認被告
    乙○○等人用以拘禁甲○○之處所為桃園縣龜山鄉○○街13
    9巷22號、苗栗縣後龍鎮○○路500巷30號2樓二處無訛。
  (五)又前揭被告乙○○等人於94年3月底、4月初購買手銬、鐵鍊
    、鎖頭、眼罩及膠帶等物品，以供拘禁甲○○所用之情，已
    據被告乙○○於偵查、原審準備程序及本院審理時供承在卷
    （見94年偵字第8421號卷一第174頁反面、原審卷一第120頁
    至第121頁、本院卷第138頁反面至第139頁）。 被告乙○○
    固於本院審理時改稱手銬、鐵鍊非伊所準備云云（見本院卷
    第139頁）， 惟上開手銬、鐵鍊、鎖頭、眼罩及膠帶等物均
    係被告乙○○所購買，已據被告乙○○於偵查中陳述甚明（
    見94年偵字第8421號卷一第174頁反面）， 核與其於原審準
    備程序中所述：是4 月29日決定綁架前一個月，才準備膠帶
    、手銬等物品等語相符（見原審卷一第120頁）， 是被告乙○○於本院改稱手銬、鐵鍊非伊所準備云云，自無可採。至
    被告乙○○於原審審理時雖陳稱：手銬、鐵鍊、鎖頭是「龍
    哥」準備的，是否用來銬甲○○，伊不清楚云云（見原審卷
    三第252頁）， 惟該等物品均係為拘禁甲○○所用，業據被
    告乙○○先後於原審準備程序及本院審理時供承明確（見原
    審卷一第120頁、本院卷第138頁反面至第139頁）； 且被害
    人甲○○被擄時即遭銬上手銬，在被拘禁期間，有遭使用膠
    帶及眼罩等矇住眼睛，並遭使用鐵鍊鍊在衣櫥或床舖上等情
    ，亦據證人甲○○於原審審理時證述在卷（見原審卷二第10
    0頁至第124頁），益徵上開手銬、鐵鍊等物品均係被告乙○○等人為供拘禁甲○○所準備無訛。被告乙○○前揭否認手
    銬、鐵鍊非伊準備及不知該等扣案物品是否供拘禁甲○○所
    用云云，均無可採。
三、被告乙○○共同擄人勒贖：
    訊之被告乙○○固坦承在擄走甲○○後，有向甲○○之義丁○○索取金錢之事實，惟矢口否認有何擄人勒贖犯行，辯稱
    ：伊是因結拜兄弟林家勳遭丁○○殺害，伊要向丁○○討回
    一個公道，要求丁○○交還林家勳屍體，且因林家勳4 個小
    孩沒有了父親，即將面臨送孤兒院，所以要丁○○嚐嚐支離
    破碎，何況丁○○先前承諾給林家勳家屬之安家費，也沒有
    實踐，並沒有向丁○○勒贖云云。經查：
  (一)被告乙○○與「龍哥」、吳遵財、劉付倉、鄒建波、庚○○
    等人以前揭方法擄綁、拘禁甲○○，要求甲○○錄製向家人
    求救之錄音，藉此向甲○○之父丁○○勒贖港幣1 億元（折
    合新台幣約4億元），經雙方交涉後，降為1千萬元美金（折
    合新台幣約3億2000千元）， 而丁○○為保甲○○性命亦因
    此分別於94年5月9日及同年月10日，自其所有於新加坡銀行
    之LIN.SON.CO., LTD帳戶內匯出300萬美元及100萬美元贖款
    至上開乙○○指定之柯琪帳戶內等情，業據被告乙○○於警
    詢、原審準備程序及原審審理時供承不諱（見94年偵字第84
    21號卷一第30頁至第34頁、原審卷一第120頁至第121頁、原
    審卷三第258頁至第259頁、原審卷四第115頁）； 其中要甲○○錄音之情，亦經證人吳遵財於原審審理時；證人甲○○
    於偵查及原審審理時證述在卷（見原審卷三第63頁、第66頁
    至第67頁、94年偵字第8421號卷一第231頁、原審卷二第112
    頁至第113頁）， 核與被告乙○○前開所述相符，且該錄製
    前揭錄音內容部分，並有該錄音帶2 捲扣案可資佐證，而該
    等錄音帶經檢察官於偵查中及原審審理時當庭勘驗結果，確
    有上開錄音內容屬實，亦有各該勘筆筆錄暨譯文附卷可稽（
    見94年偵字第8421號卷一第403頁至第404頁、原審卷三第26
    5頁至第266頁），自堪信為真實。被告乙○○於本院審理時
    否認為甲○○錄音係出於伊指示云云，自無可採。又被告乙○○有指示庚○○出境到澳門提領甲○○之父丁○○所匯入
    之款項等情，亦據證人即同案共犯庚○○在澳門司法警察局
    接受臺北縣政府警察局板橋分局員警詢問時亦證稱：伊受乙○○指使，於西元2005年4 月40日從臺灣出境到澳門，要從
    戶名MACAU GOLDEN TECHNOLOGY金安迪科技，帳號000000000
    0000提款，該帳戶內匯入之美金300萬元、100萬元，係甲○○家屬所匯，這是因為私人恩怨才挾持甲○○要求他家屬支
    付之金錢；伊僅負責到澳門提款，至於綁人則由乙○○他們
    負責等語明確（見94年偵字第8421號卷一第59頁至第60頁）
    ；至於勒贖過程，則據證人即被害人甲○○之父丁○○於偵
    查中證稱：「（與甲○○之關係？）父子」、「（甲○○之
    手機門號？）0000000000」、「（甲○○之車號？）5T-855
    8」、「（何時知悉甲○○遭綁架？）94年4 月29日下午6時
    許」、「（你如何得知？）因歹徒跟甲○○要我的手機門號
    後打電話給我，我的手機門號為00000000000， 這是大陸的
    手機門號，當時我的人在大陸廈門接到電話的」、「（歹徒
    如何恐嚇你？）他第一通打來告訴我說，我的兒子甲○○在
    他手中，要我等他的電話，後來在94年4 月30日下午5、6點
    ，歹徒又打來，告訴我甲○○在他手上，要我等通知，後來
    94年5月1、2日傍晚，他又打電話來，叫我準備1億港幣，第
    4通是在94年5月3日又打來，要我給他1億港幣，並告訴我將
    錢匯到澳門華人銀行，並告訴我銀行帳號，我跟他討價還價
    ，他要我再等通知，再隔了1、2天，歹徒又打電話來，我告
    訴他最多300萬美金， 他說不可以，後來又打電話來，表示
    降為1000萬美金，對方並沒有表示身分，後來又打電話來，
    問我匯款沒，我表示還沒有，歹徒要我分3 次匯，我表示我
    已經匯了300萬美金， 因為他有放我兒子的錄音帶給我聽」
    、「（歹徒所撥放錄音帶之內容？）我兒子講『爸爸，明天
    是母親節，我想回家陪阿媽及媽媽吃飯，你若不來救我，他
    說要用鐵絲把我的手指一隻一隻弄壞掉」、「（歹徒如何知
    悉你很有錢？）他知道我的生活背景」、「（前後有好幾通
    電話，有幾個人撥打？）都是同一人，操台語口音」、「（
    你如何付給歹徒贖款？）我從我新加坡的帳戶匯美金過去，
    是我的帳戶，戶名『丁○○』，我分2 次匯，第1筆300萬美
    金，第2筆100萬美金，我將錢匯到澳門華人銀行歹徒指定的
    戶頭」、「（何時交付贖款？）94年5月8 日付300萬美金，
    94年5月12日再付100萬元美金」、「（有無歹徒勒贖之錄音
    帶？）我有給板橋分局三組」等語綦詳（參見94年度偵字第
    8421號卷一第544至545頁反面），並有丁○○於偵查中所提
    供之勒贖電話錄音帶在卷可憑，而該錄音帶經檢察官於偵查
    中及原審審理時堪驗結果核與證人丁○○所述相符，亦有各
    該勘驗筆錄及譯文附卷可參（見94年偵字第8421號卷一第55
    8頁至第562頁、原審卷四第115頁）， 此部分自亦屬實。被
    告乙○○於本院審理時才又辯稱是龍哥向丁○○索取港幣1
    億，伊有跟龍哥說不要跟丁○○開錢云云，自無可採。是被
    告乙○○、「龍哥」、吳遵財、劉付倉、鄒建波、庚○○等
    人均有參與前開擄人勒贖犯行，應堪認定。
  (二)又被告乙○○有指示庚○○向辛○○打探丁○○、甲○○父
    子之資料，而辛○○因此提供丁○○、甲○○資料予庚○○
    一節，亦據證人即同案被告辛○○於原審審理時分別證稱：
    「乙○○將丁○○的資料給我，庚○○問我丁○○的資料，
    我看乙○○給我的資料跟庚○○說」、「（有那些內容？）
    電話、丁○○的所有人頭帳戶帳號，包括丁○○的兒子也有
    」、「（是在電話中跟庚○○講的？）庚○○打電話給我，
    問我資料上有無甲○○的電話，我就去看，我就照資料上面
    講，資料上面只有電話，庚○○問我甲○○幾年次，我也不
    知道甲○○幾年次」、「我只能記得有幾次，但是幾次我記
    不得」等語甚明（見原審卷三第78頁至第79頁）；且庚○○
    有使用0000000000號與辛○○使用之0000000000於94年4 月
    22日12時40分57秒至21時42分15秒之間分別有3 次通話，渠
    等間有如下之通話內容（分見下列、、之通聯譯文）
    ，而其內容均係談及打探某人資料，有電話錄音光碟1 片及
    電話譯文附卷可稽（附於臺灣板橋地方法院檢察署95年1 月
    12日戊○穎珍94蒞12390字第3830號函）。 而該等電話譯文
    係辛○○與庚○○間之對話，亦據辛○○陳明在卷（見原審
    卷三第203頁、第257頁）， 且該94年4月22日12時40分57秒
    、94年4 月22日16時41分46秒之電話錄音經原審勘驗結果，
    核與譯文內容相符，亦有該勘驗筆錄1 件在卷可按（見原審
    卷三第203頁）。 並依庚○○在澳門司法警察局接受臺北縣
    政府警察局板橋分局員警詢問時證稱：「（警方根據2005年
    4 月22日21時42分15秒由你所使用之行動電話0000000000打
    出給0000000000號之監聽電話內容中曾提及0000000000這個
    就是主角了，上述兩支電話係何人使用？）0000000000是甲○○使用，另0000000000是小葉《辛○○》在使用」、「（
    辛○○於本案中有無參與？）辛○○除提供被害人甲○○所
    使用之手機門號、使用車輛車號、平日作息出入地點外，至
    於有無參與綁架行動我並不清楚」等語（見94年度偵字第84
    21號卷一第60頁），及臺灣板橋地方法院檢察署囑託澳門特
    別行政區檢察院檢察官訊問庚○○時，庚○○證稱：「（你
    於5 月14日在刑事起訴法庭內，乙○○於14時13分40秒曾致
    電給你，並聲稱一名綽號『長腳』之人士將會前來本澳與你
    會合，當中的『長腳』為何人？）不清楚該『長腳』的男子
    是誰人，但估計可能是『小葉』，因為『小葉』的身高很高
    」、「（辛○○如何將被害人甲○○的相關資料給你，為何
    辛○○會將這些資料交給你？）是乙○○讓我向辛○○了解
    被害人資料，所以，我才會向辛○○了解有關被害人的身分
    資料」等語（見原審卷四第116 頁）；且證人甲○○於原審
    審理時亦結證稱被告辛○○之綽號為「長腳」、「阿坤」、
    「小葉」等語（見原審卷二第119 頁），是庚○○前開所稱
    之「長腳」即應為辛○○。再觀諸該等電話譯文內容，庚○○係向辛○○打探某人使用之汽車車牌號碼、行動電話及年
    籍資料，並參以0000000000號行動電話及5T-8558 號車牌係
    甲○○所使用之行動電話門號、車牌，且甲○○為72年次，
    僅入伍一週後即因扁平足驗退，並未服兵役等情，亦據證人
    甲○○於原審審理時證述在卷（見原審卷三第107頁、第113
    頁至第115頁），是庚○○向辛○○所打探之人， 並非如辛○○所述係丁○○之賄賂名單及洗錢資料，而應為甲○○無
    訛。益徵證人辛○○前開提供丁○○、甲○○父子之資料予
    庚○○，以利被告乙○○等人擄人勒贖之證詞屬實。
      94年4月22日12時40分57秒：
        「庚○○：喂。
          辛○○：嘿嘿嘿。
          庚○○：那細支8558的六是在前面還是後面。
          辛○○：沒啦，我不能確定是六，你聽懂的嗎。
          庚○○：沒關係，你跟我說是在前面還是後面。
          辛○○：好像是在後面。
          庚○○：六在後面。
          辛○○：沒啦，是字在後面。
          庚○○：那就是8558再來再來問號對嗎。
          辛○○：嘿啦。
          庚○○：是這樣對嗎？
          辛○○：我不能確定。這確定後弄到團團轉，到時候
          庚○○：才二十六的而已。
          辛○○：喔，是喔。
          庚○○：這個一定是英文字。
          辛○○：但是你也要看一下，他是不是用他的名字買
          庚○○：所以我現在就是要來打啊，來看看。
          辛○○：那二十六個號都給打，不然我們沒有辦法查
          庚○○：啊，你沒辦法確定嗎？
          辛○○：我要怎麼確定？
          庚○○：對方怎麼樣我們也不知道啊。
          辛○○：我現在要打，可是他電話沒開機，我晚一點
          庚○○：好。
          辛○○：好啦，好啦。」
      94年4月22日16時41分46秒：
        「庚○○：喂。
          辛○○：那『大塊』（台語）也不知道前面兩個字是
          庚○○：啊不知道喔。
          辛○○：對啊，那電話他要晚一點再告訴我，他現在
          在做事，要下班才能跟我講。
          庚○○：沒關係，那你就下班再確定。
          辛○○：那帶子我已經拿到了。
          庚○○：拿到了，那有沒有感覺…感覺怪怪的。
          辛○○：志明喔？
          庚○○：對啊。
          辛○○：還好呢？
          庚○○：還好？
          辛○○：還好，我是問他說那件事情知道嗎？他好像
          庚○○：有可能，因為他都沒有再接觸，怎麼會了解
          辛○○：他都完全不知道。
          庚○○：他現在都完全沒連絡了，那他是問誰。
          辛○○：這樣我就不知道。
          庚○○：沒關係，你現在不能確定是在前面還是後面
          辛○○：我還要再問一下，我等晚一點他打給我，我
          庚○○：那你現在就幫我確定他的真實姓名與幾年次
          辛○○：那可以確定真實姓名就不用再問。
          庚○○：啊，你就確定幾年次，不然那就不能用。
          辛○○：沒有，我跟你說那兩個字應該是在前面。
          庚○○：是在前面？
          辛○○：嘿嘿，可是我剛剛有問『大塊』，他說好像
          庚○○：六後面不是數字。
          辛○○：沒有，是兩個字不是數字，我有問『大塊』
          庚○○：（嘆氣）
          辛○○：但是『大塊』說他也不怎麼記的清楚，可是
          庚○○：要打，我知道要打的方向，問題是很多，那
          辛○○：那你就用類型的啊。
          庚○○：沒辦法分類型，他們在打這個，要知道號碼
          辛○○：沒有，我的意思是先去拼出來，再去看看是
          庚○○：這我知道，我再跟他研究看看。
          辛○○：前面兩個字交叉，才碰幾次。
          庚○○：對啊，所以你就現再幫我確定一下幾年次的
          辛○○：好啦。好啦」
      94年4月22 日21時42分15秒：
        「辛○○：喂。
          庚○○：你幾點有辦法給我消息。
          辛○○：電話有了啊。
          庚○○：車子不用啦。
          辛○○：車子就沒有了。
          庚○○：車子也沒用一定是他的名。
          辛○○：我知道啊，誰的我知道啊，另外一支我也知
          庚○○：是喔。
          辛○○：住址我也有了。
          庚○○：喔！現在就是電話啦，我跟你說電話你說沒
          辛○○：我知道，我昨天是不是說兩個對不對。
          庚○○：哪兩個。
          辛○○：一個之前跟我開一樣的。
          庚○○：那一個我知道。
          辛○○：那個她是跟我說他都是用易付的，都換來換
          庚○○：你現在知道的先沒關係。
          辛○○：他跟我說的就是兩支啊。
          庚○○：好啊，來。
          辛○○：一支就是0000000000。
          庚○○：這是跟你開同樣的那個人
          辛○○：對。
          庚○○：再來。
          辛○○：0000000000這個就是主角了。
          庚○○：是。我知道，那年份有辦法給我知道嗎？
          辛○○：年份要自己算，他說他前年應該要做兵，最
          庚○○：最後沒做啊，做兵二十歲，前年應該要做兵
          辛○○：做兵是剛好要二十歲。
          庚○○：對啊。那差不多73、72左右。
          辛○○：他說前年應該要做兵最後沒做啊。
          庚○○：他知道是這樣嗎。
          辛○○：是。
          庚○○：剩下的都沒辦法再知道了是嗎。
          辛○○：對。
          庚○○：好，這樣我知道。
          辛○○：是。
          庚○○：你剩下的那個有去發落嗎？
          辛○○：都在我這裡。
          庚○○：好，我明天再去跟你拿。
          辛○○：明天你要等下午，我明早就要出門了」
          （以上均見原審卷三第203頁）
  (三)被告乙○○雖於本院審理時否認0000000000手機係伊所有，
    然其已於偵查中自承：門號0000000000號電話是伊所使用的
    ，伊平常都是打電話跟辛○○聯絡等語在卷（見94年度偵字
    第8421號偵卷卷一第583頁）， 且證人即臺北縣政府警察局
    刑警隊重案組員警張存馥於原審審理時結證稱「（現在任職
    ？）臺北縣警察局刑警隊重案組」、「（有何專長？）曾經
    受過通訊監察的專長，主要是通聯分析」、「（是否曾經受
    過這些訓練？）我在91年曾經服務於電信警察隊，當時有受
    過專業的訓練」、「（電信警察隊，在警方是否是專業單位
    ？）是的。當時在挑選時，在進入警界之前，必須有電子方
    面的專業才能進入」、「（就本案所調閱的通聯紀錄，都有
    基地台起始的欄位，是否能夠說明基地台的結構跟表現在通
    聯紀錄上是什麼意思？）可以，我有帶報告過來。（報告附
    卷）基本上，基地台發射方位有象限不同，系爭基地台的象
    限就如同報告中的圖示。由通聯紀錄上基地台欄位的第一個
    數字就可以知道通話人當時是在基地台的那一個方位。這樣
    可以證明被告乙○○、辛○○、庚○○當時都在府中路案發
    地附近，並以電話打訊號，辛○○是在現場認人。從通聯紀
    錄來看，從4 月18日起至案發時這段時間，辛○○、乙○○
    大約下午3到5點之間，都會出現在案發地，依我們研判，是
    要瞭解被害人的作息。案發前大約從15時23分左右，辛○○
    、乙○○就以電話打訊號，通話時間6 秒左右，依電信公司
    慣例，6秒大概是響1聲，依此研判是在打訊號。15時32分16
    秒那通紀錄是他們有通話；15時40分17秒應該是有認到人；
    在他們綁到被害人之後，庚○○已經離開中山路的區塊，到
    了板橋市○○路的地方，也就是他們的聯絡據點」、「依你
    的推論辛○○有涉案是以0000000000這隻電話是辛○○的，
    如何確認這隻電話是辛○○所使用？）辛○○當時遭到查扣
    的手機，有1支NOKIA  8210的，手機機身經過處理全部都歸
    零。依據通聯紀錄0000000000的手機的機身編號也是歸零，
    依此研判扣案的手機就是辛○○所使用的手機是搭配000000
    0000這個門號，但是基地台沒有辦法判別是歸零的手機。00
    00000000是辛○○所使用的，如果手機沒有經過特別的處理
    ，基地台所收到，可以辨別序號，但是必須是同一公司。如
    果辛○○所拿的手機與我們所調閱的紀錄可以作一個佐證，
    就可以證明」、「（剛剛的通聯紀錄有壹個是在臺北市○○
    路，是否就是辛○○的住家附近？）電話號碼0000000000，
    從4 月11日開始的第一筆16時58分46秒的基地台位置是在臺
    北市○○路○ 段，按照辛○○的筆錄所登載，辛○○的住所
    是在臺北市○○路○段124號10樓，基地台就是在辛○○家附
    近，也可以證明這隻手機是辛○○所使用，這隻手機配合上
    開門號是辛○○使用的」、「（剛剛說是依照辛○○所被查
    扣得手機，機身號碼歸零及監聽紀錄的手機機身號碼歸零以
    及電話號碼的基地台曾出現在是在辛○○住家附近有一段時
    間，是否以此判斷？）是的」、「（有無去查證過，辛○○
    是在承德路4段124號10樓，基地台位置是否是在這個地點，
    有無去查證？）沒有去查證，基地台位置是在承德路4段5號
    與門牌號碼承德路四段124號， 雖沒有實際測過，當我看到
    通聯紀錄與辛○○的戶籍地址，依照我的經驗還有地圖上看
    以及我之前測過的經驗，可以判定辛○○在家中可以收到基
    地台的訊號」、「（有無可能也有另外1 支未扣案手機，機
    身編號也是歸零，是通聯紀錄上0000000000機身編號歸零之
    可能？）有可能，但是在民國94年之後要拿到這種手機，機
    率很低。因為在91年時，有執行一個專案，針對歸零的手機
    大取締查扣，一般的通訊行，知道歸零的手機被抓到會被罰
    錢，所以沒有他們機器。雖然不能說全部都已經被取締，但
    是要找到這種手機的機率很低」等語（見原審卷二第219 頁
    至第221頁），可知其中行動電話0000000000於94年4月29日
    15時24分4秒開始撥打至被告乙○○所使用之0000000000共6
    通，基地台位置為臺北縣板橋市○○路○段67號9樓屋頂（位
    於案發地附近），是被告辛○○於案發時，應係在案發地附
    近。另行動電話0000000000於94年4 月11日至同月15日間有
    分別有撥打數通電話（含被告乙○○所使用之0000000000號
    ），其發話基地台均為臺北市○○區○○路4段5號7 樓頂，
    核與同案被告辛○○所使用之行動電話0000000000（同案被
    告辛○○於原審審理時自承行動電話門號0000000000為其所
    使用等語《見原審卷三第257頁》）於94年4月6 日之發話基
    地台相同（即均為臺北市○○區○○路4段5號7 樓頂），而
    基於臺北市○○區○○路4段5號7 樓頂之功率及涵蓋範圍確
    定涵蓋臺北市○○區○○路4段124號該大樓屋佑即涵蓋被告
    辛○○之住處即臺北市○○路○段124號10樓，有證人張存馥
    所提出之報告1 件（含0000000000、0000000000之通話紀錄
    等資料）及臺北縣政府警察局95年1月3日北縣警刑大字第09
    50001309號函，準此，可認行動電話門號0000000000確係被
    告辛○○插卡於扣案如附表三編號六所示之序號已歸零之NO
    KIA牌行動電話使用， 亦足證證人張存馥所證稱被告乙○○
    及辛○○、庚○○於案發當時都在府中路案發地附近，並以
    電話打訊號，辛○○是在現場認人， 從通聯紀錄來看，從4
    月18日起至案發時這段時間，辛○○及被告乙○○大約下午
    3到5點之間，都會出現在案發地，依我們研判，是要瞭解被
    害人的作息。案發前大約從15時23分左右，辛○○及被告乙○○就以電話打訊號，通話時間6 秒左右，依電信公司慣例
    ，6秒大概是響1聲，依此研判是在打訊號。15時32分16秒那
    通紀錄是他們有通話；15時40分17秒應該是有認到人；在他
    們綁到被害人之後，庚○○已經離開中山路的區塊，到了板
    橋市○○路的地方，也就是他們的聯絡據點等語，堪以採信
    。綜上，被告乙○○亦有與辛○○共同犯上開擄人勒贖犯行
    ，即堪認定。且被告辛○○參與本件擄人勒贖部分亦經本院
    前審（即本院95年矚上重訴3號）判處有期徒刑9年、最高法
    院駁回上訴確定而採相同之認定。
  (四)被告乙○○雖否認有不法所有之意圖，並辯稱係為林家勳討
    公道云云，然查：
    1.依證人即林家勳之妻己○○於偵查中證稱：伊在林家勳失
      蹤後從林家勳電話簿找到丁○○的電話，經伊與丁○○聯
      絡後，丁○○表示因與林家勳聚會當日喝醉了，不知道林
      家勳如何返家，而丁○○旁的小弟「文泰」則是說林家勳
      當時自己表示要坐計程車返家等語（見94年偵字第8421號
      卷一第220頁至第223頁），足見丁○○並未承認有殺害林
      家勳情事，而依丁○○之前案紀錄，亦無殺人案正由檢察
      官偵辦中，有丁○○之本院被告全國前案紀錄表附卷可查
      ，是丁○○自不可能無端主動提及願給付己○○及林家勳
      子女安家費而自招非議。而被告乙○○等人擄綁甲○○後
      ，係向甲○○之父丁○○索取高達港幣1 億元之款項，已
      如前述，縱經雙方交涉後同意降為美金1 千萬元，或丁○○所匯入被告乙○○所指定帳戶之美金400萬元， 亦均遠
      超出被告乙○○所辯為扶養林家勳4 名小孩之所需；又如
      被告乙○○等人本案犯行係為己○○母子之安家費，亦應
      徵詢己○○，惟被告乙○○卻於本院審理時陳稱：林家勳
      之妻己○○沒有參與、計畫本案及開價等語在卷（見本院
      卷第138頁正、反面），亦有違常情； 況被告乙○○向丁○○索取前開款項如是為了要給己○○及林家勳子女之安
      家費，亦無指定丁○○將款項匯入澳門非己○○可任意存
      取使用之帳戶內之理。是被告乙○○要求該等贖金是否單
      純為了林家勳妻小生活，實非無疑。又被告乙○○與甲○○、丁○○間並無債權債務關係，業據被告乙○○於原審
      審理時自承在卷（見原審卷四第189頁）； 再參以被告乙○○指示吳遵財錄製之甲○○向丁○○求救之錄音內容及
      被告乙○○指示「龍哥」向丁○○勒贖之電話錄音內容，
      均未出現要丁○○趕快交出林家勳屍體或要其負責林家勳
      一家妻小等相關話語，況被告乙○○均自承本件犯罪過程
      伊均未在甲○○前出面亮過相，其出現在上開苗栗後龍拘
      禁甲○○處時，均載口罩且未出聲，也未親自打電話與丁○○交涉及向丁○○表明身分（見本院卷二第138 頁至第
      139頁），益證被告乙○○於犯罪實行當中， 係有意隱藏
      身分，此與討債須表明係基於如何事由及債主為何人，以
      使債務人認明債主及承認債務而促使認帳，據而同意清償
      等常情，完全不符，更證被告乙○○等人並非是為林家勳
      失蹤而要求丁○○給予交代或代林家勳之妻、子向丁○○
      索取安家費。是被告乙○○辯稱伊無不法所有之意圖，只
      是為了要向丁○○取回林家勳屍體及要求林家勳妻、子之
      安家費，故是債務問題云云，應不實在，為其卸責之詞，
      自無可採。
    2.至證人即負責製作張秀玉、王麗春之警詢筆錄之員警賴明
      聰於本院前審審理時證稱：伊是依張秀玉、王麗春之供述
      製作警詢筆錄等語（見本院95矚上重訴字第3號卷第50頁
      ），而張秀玉、王麗春之警詢筆錄雖記載被告乙○○與甲○○間有過節，然此與被告乙○○所稱：伊僅與丁○○有
      過節，與甲○○並無過節等語不符。況張秀玉、王麗春之
      警詢筆錄依法無證據能力，業如前述，是證人賴明聰上開
      證言亦不得作為有利於被告乙○○認定之依據。
    3.另被告乙○○雖聲請傳喚證人己○○、丁○○，並聲請命
      證人丁○○提出10通其轉錄手機之通話錄音帶云云，然尚
      無證據證明丁○○是否涉嫌殺害林家勳，且被告乙○○與
      丁○○間並無債權債務關係，其向丁○○索取高額贖金也
      非為林家勳屍身或妻、子之安家費，而是為勒贖而擄綁甲○○，已如前述，而證人己○○前已經原審審理時到庭證
      述在卷，另證人丁○○於本院審理時因所在不明而無法傳
      喚，亦有各該送達證書及拘票附卷可稽，然證人丁○○已
      在偵查中證述在卷，是本院認並無再行傳喚證人己○○、
      丁○○，及命丁○○提出10通其轉錄手機通話錄音帶之必
      要。另被告乙○○請求調閱其於案發時交予臺灣板橋地方
      法院檢察署肅貪組檢察官及北機組調查員關於丁○○疑似
      行賄資料乙節，因被告乙○○於原審審理時已供稱：該份
      資料中並無丁○○涉嫌殺害林家勳之證據等語（見原審卷
      四第190頁）， 顯見該份資料與本案無任何關聯性，是本
      院亦認並無調閱該資料之必要。另被告乙○○請求再傳喚
      證人丙○○，以證明丁○○是否有託丙○○找人斡旋甲○○被綁架之事，惟除證人丙○○於本院審理時亦因所在不
      明而無法傳喚，有各該送達證書及拘票附卷可稽，且丁○○有無找人斡旋甲○○被綁架，係屬被害人家屬救人行為
      ，並不足以推卸被告乙○○擄人勒贖之犯意，是本院審酌
      後亦認無予傳訊之必要。至被告乙○○請求傳訊證人辛○○以證明其曾告知林家勳可能遭林鍾義殺害擬向丁○○討
      公道等事，然本案事證已明，且此與本案事實並無任何關
      聯性，是本院亦認無予傳訊之必要，均附此說明。
  (四)綜上各情，被告乙○○等人係基於單純勒贖之意圖而擄綁、
    拘禁被害人甲○○無訛。
四、被告乙○○共同行使偽造特種文書、私文書、公印文部分：
  (一)訊之被告乙○○矢口否認有何行使偽造私文書、行使偽造特
    種文書、偽造公印文之犯行，於本院審理時辯稱：伊從未看
    過該偽造之身分證，也不是伊提供該身份證給吳遵財使用去
    租房子，伊也不知是何人提供云云。
  (二)然查：
    1.吳遵財先交付照片予「龍哥」，嗣由「龍哥」完成偽造之
      「內政部印」公印文，並將吳遵財照片貼在偽造之「戴佐
      陵」國民身分證上而偽造完成後，由庚○○在前揭時、地
      承租房屋時交予吳遵財，由吳遵財持其上貼有吳遵財照片
      之偽造戴佐陵國民身分證向覃海珊承租桃園縣龜山鄉○○
      街139 巷22號房屋，並在該房屋租賃契約書之立契約人（
      乙方）處偽造「戴佐陵」之簽名一枚而偽造該房屋租賃契
      約書後，交付予覃海珊而行使之等情，業據證人吳遵財於
      偵查及原審審理時證述在卷（見94年偵字第8421號卷一第
      593頁、原審卷三第73頁、第254頁至第255頁）， 且有該
      如附表二編號一一之偽造戴佐陵國民身分證1 張扣案可資
      佐證，並有上開房屋租賃契約書影本1 件在卷可稽。而該
      貼有吳遵財照片之戴佐陵國民身分證，並非為真一節，亦
      據臺北縣汐止市戶政事務所97年9月19日北縣汐戶字第097
      0005093號函載述甚明，有該函1件附卷足憑，可徵該偽造
      國民身分證上之「內政部印」公印文亦屬偽造。又上開桃
      園縣龜山鄉○○街139巷22 號房屋確係同案被告吳遵財所
      承租一節，亦據被告乙○○於警詢、偵查、原審準備程序
      及審理時陳明在卷（見94年偵字第8421號卷一第32頁、原
      審卷一第121頁），是上開事實堪信為真正。
    2.被告乙○○雖於本院審理時否認有指示吳遵財持上開偽造
      國民身分證承租房屋云云，惟吳遵財係由被告乙○○與「
      龍哥」共同安排非法偷渡入境之大陸地區人士，已如前述
      ，是被告乙○○對於吳遵財無合法身分可承租房屋應知之
      甚詳。而被告乙○○等人竟得以知悉將前開吳遵財所承租
      之桃園縣龜山鄉○○街139巷22 號房屋作為拘禁甲○○之
      處所，則渠等對於吳遵財係持上開偽造之國民身分證承租
      該屋，自難諉為不知，足知由庚○○陪同吳遵財於前揭時
      地持上開偽造之戴佐陵國民身分證承租上開房屋，亦在被
      告乙○○等人全部犯罪計畫中預見之範圍，尚難以被告乙○○未直接與吳遵財一同前往租屋，而認其無上開行使偽
      造特種文書、私文書之犯行。是被告乙○○與「龍哥」、
      庚○○、吳遵財間，就上開行使偽造特種文書、私文書、
      公印文部分，應有犯意聯絡及行為分擔無疑。
五、綜上所述，本件事證明確，被告乙○○犯行洵堪認定。
六、論罪科刑：
  (一)新舊法比較：按行為後法律有變更者，適用行為時之法律。
    但行為後之法律有利於行為人者，適用最有利於行為人之法
    律，刑法第2條第1項定有明文（刑法第2 條係規範行為後法
    律變更所生新舊法律比較適用之準據法，是刑法第2 條本身
    雖經修正，但該條文既屬適用法律之準據法，本身尚無比較
    新舊法之問題，應逕適用裁判時之刑法第2 條規定以決定適
    用之刑罰法律）。又比較時應就罪刑有關之共犯、未遂犯、
    想像競合犯、牽連犯、連續犯、結合犯，以及累犯加重、自
    首減輕暨其他法定加減（如身分加減）與加減例等一切規定
    ，綜其全部罪刑之結果而為比較（最高法院95年第8 次刑事
    庭會議決議參照）。查被告行為後，刑法第28條有關共犯、
    第33條第5 款有關罰金之最低數額、第55條有關牽連犯等規
    定，業於94年2月2日修正公布， 刑法施行法亦於95年6月14
    日修正增訂第1條之1（有關罰金之最高數額），並均自95年
    7月1日起施行，茲就比較情形分述如下：
    1.刑法第28條有關共犯之規定，修正前第28條規定：「二人
      以上共同實施犯罪之行為者，皆為正犯」，修正後則規定
      ：「二人以上共同實行犯罪之行為者，皆為正犯」，亦即
      修正後規定，係將原來共同正犯之共同「實施」犯罪，改
      為共同「實行」犯罪，剔除完全未參與犯罪相關行為「實
      行」之「陰謀共同正犯」及「預備共同正犯」，是修正後
      之共同正犯之可罰性要件之範圍業已限縮，乃屬行為可罰
      性要件之變更，自應比較新舊法，惟本案被告乙○○與同
      案被告辛○○、吳遵財、劉付倉、鄒建波、共犯庚○○及
      綽號「龍哥」之成年男子係共同為上開擄人勒贖犯罪行為
      ，及與綽號「龍哥」共同為上開藏匿人犯、違反臺灣地區
      與大陸地區人民關係條例第79條第1 項之違反不得使大陸
      地區人民非法進入臺灣地區罪，以及與共犯庚○○及同案
      被告吳遵財係共同為行使偽造私文書罪，不論適用修正前
      、後之刑法第28條規定，被告乙○○分別與前述同案被告
      辛○○、吳遵財、劉付倉、鄒建波、共犯庚○○及綽號「
      龍哥」等人應成立共同正犯，經比較修正前、後之規定，
      對被告乙○○與前述同案被告及共犯並無不利。
    2.刑法第55條後段牽連犯之規定，業於94年1月7日修正公布
      刪除，並於95年7月1日施行，則被告之犯行，因行為後新
      法業已刪除牽連犯之規定，此刪除雖非犯罪構成要件之變
      更，但顯已影響行為人刑罰之法律效果，自屬法律有變更
      ，倘依修正後之刑法論處，所犯擄人勒贖罪與藏匿人犯罪
      、行使偽造私文書罪以及違反不得使大陸地區人民非法進
      入臺灣地區罪，各罪應合併處罰，較諸適用修正前之刑法
      ，適用牽連犯之規定，從一重處斷罪，修正後之刑法顯不
      利於被告。經比較新、舊法結果，仍應適用較有利於被告
      之行為時法律即舊法論以牽連犯。
    3.綜合上述各條文修正前、後之比較，可知依修正前、後之
      規定，就共犯、罰金之最高數額（即刑法施行法第一條之
      一）部分，對被告並無不利，惟修正後之罰金最低數額較
      修正前提高，顯然不利於被告，就連續犯、牽連犯、定執
      行刑之部分則以修正前之規定有利於被告，揆諸前揭最高
      法院決議所揭示之罪刑綜合比較原則，依刑法第2條第1項
      前段之規定，應整體適用行為時即修正前之規定。
    4.修正後刑法第55條所增訂之但書係科刑之限制，為法理之
      明文化，非屬法律之變更，惟有關罪、刑部分之法律變更
      經比較後既應適用舊法，因之，基於有關罪、刑之法律應
      整體而不得割裂適用之原則，有關想像競合犯之部分應適
      用修正前刑法第55條前段之規定。
  (二)被告乙○○明知不得使大陸地區人民非法進入臺灣地區，竟
    指示龍哥安排同案被告吳遵財、鄒建波、劉付倉偷渡來台並
    提供住所而藏匿之，核其所為，係犯臺灣地區與大陸地區人
    民關係條例第79條第1 項之違反不得使大陸地區人民非法進
    入臺灣地區罪及刑法第164條第1項藏匿人犯罪，被告乙○○
    與龍哥就違反臺灣地區與大陸地區人民關係條例罪及藏匿人
    犯罪間，有犯意聯絡及行為分擔，為共同正犯。起訴書之所
    犯法條雖未論及違反臺灣地區與大陸地區人民關係條例第79
    條第1項及刑法第164條第1 項等罪，惟其於犯罪事實欄已敘
    明係綽號「龍哥」之人安排偷渡來台，且由被告乙○○安排
    上開處所藏匿，並共同看守甲○○等事實，本院自得併予審
    酌。
  (三)查「國民身分證」為品行能力服務相類證書之一種，固屬於
    刑法第212 條所指之特種文書，惟被告乙○○等人行為後戶
    籍法於97年5 月28日修正公布施行，增訂第75條規定「意圖
    供冒用身分使用，而偽造、變造國民身分證，足以生損害於
    公眾或他人者，處5 年以下有期徒刑、拘役或科或併科新臺
    幣50萬元以下罰金。行使前項偽造、變造之國民身分證者，
    亦同。將國民身分證交付他人，以供冒名使用，或冒用身分
    而使用他人交付或遺失之國民身分證，足以生損害於公眾或
    他人者，處3 年以下有期徒刑、拘役或科或併科新臺幣三十
    萬元以下罰金」，將偽造、行使偽造身分證特種文書之犯罪
    加重其刑責（此係修法加重刑責，非新增處罰要件，與罪刑
    法定主義無涉），經比較戶籍法第75條行使偽造身分證罪及
    刑法第216條、第212條行使偽造特種文書罪之刑度，以刑法
    第216條、第212條之規定有利於被告，依刑法第2條第1項前
    段規定，應以刑法第216條、第212條之行使偽造特種文書罪
    處斷。本件被告乙○○等人，以偽造「內政部印」公印文，
    並將吳遵財交付之照片貼在偽造之「戴佐陵」國民身分證，
    而偽造完成「戴佐陵」之國民身分證，並持以行使，核渠等
    係犯刑法第216條、 第212條之行使特種文書、同法第218條
    之偽造公印文罪， 公訴意旨雖漏論被告乙○○犯刑法第218
    條之偽造公印文罪，惟其犯罪事實業已載明，是該部分自在
    本院得併予審理之範圍；又其偽造國民身分證後復持以行使
    ，其偽造國民身分證特種文書之低度行為應為行使之高度行
    為所吸收，不另論罪；被告乙○○等人就此偽造公印文罪、
    行使偽造特種文書罪間，應依修正前刑法第55條規定，從一
    重之偽造公印文罪論處（最高法院81年台上字第1226號判決
    參照）。又被告乙○○指示庚○○陪同吳遵財偽造「戴佐陵
    」簽名，並持以偽造上開房屋租賃契約書之行為，係犯刑法
    第216條、第210條之行使偽造私文書罪。而吳遵財偽造戴佐
    陵簽名，為偽造私文書行為之一部，其偽造私文書後復持以
    行使，偽造私文書之低度行為應為行使之高度行為所吸收，
    均不另論罪。被告乙○○與「龍哥」、吳遵財、庚○○對於
    前揭行使偽造特種文書、偽造公印文、行使偽造私文書罪間
    ，有犯意聯絡及行為分擔，為共同正犯。被告乙○○等人上
    開偽造公印文而偽造特種文書後，行使該偽造特種文書罪係
    為持以向覃海珊承租上開房屋，可見被告乙○○等人所犯上
    開行使偽造特種文書罪、行使偽造私文書罪，有方法目的之
    牽連關係，依修正前刑法第55條規定，從一重之行使偽造私
    文書罪論處。
  (四)被告乙○○與「龍哥」、辛○○、吳遵財、鄒建波、劉付倉
    、庚○○共同擄綁拘禁甲○○，並向甲○○之父親丁○○勒
    取贖金，核其所為，係犯刑法第347條第1項之擄人勒贖罪。
    被告乙○○與「龍哥」、辛○○、吳遵財、鄒建波、劉付倉
    、庚○○，就此部分犯行，有犯意聯絡及行為分擔，為共同
    正犯。至鄒建波雖係於被告吳遵財、劉付倉擄得甲○○後始
    加入看守肉票行為，惟按擄人勒贖罪，固以意圖勒贖而為擄
    人之行為時即屬成立，但勒取贖款，係該罪之目的行為，在
    被擄人未經釋放以前，其犯罪行為仍在繼續進行之中，同案
    被告鄒建波對於甲○○被擄時雖未參與實施，惟其仍負責拘
    禁看守肉票甲○○，且有勒贖取得不法贖金代價之意圖，即
    係在擄人勒贖之繼續進行中參與該罪之目的行為，自應認為
    共同正犯，併予敘明。
  (五)被告乙○○所犯上開臺灣地區與大陸地區人民關係條例第79
    條第1 項之違反不得使大陸地區人民非法進入臺灣地區罪、
    刑法第164條第1項藏匿人犯罪、第216條、第210條之行使偽
    造私文書罪、第347條第1項之擄人勒贖罪間，有方法結果之
    牽連關係，依修正前即行為時之規定， 從一重之刑法第347
    條第1 項之擄人勒贖罪處斷；依修正後之刑法既已刪除牽連
    犯之規定，則被告乙○○所犯上述各罪應依數罪併罰之規定
    分論併罰。比較新舊法之規定，修正後之規定並非較有利於
    被告乙○○，依刑法第2條第1項之規定，應適用行為時法，
    即適用修正前刑法第55條牽連犯之規定，從較重之刑法第34
    7條第1項之擄人勒贖罪處斷。又按未經許可持有槍、彈罪，
    其持有之繼續為行為之繼續，至持有行為終了時均論為一罪
    ，不得割裂。若以之犯他罪，兩罪間之關係如何，端視開始
    持有之原因為斷，如早已非法持有槍彈，後另起意犯罪；或
    意圖犯甲罪而持有槍、彈，卻持以犯乙罪，均應以數罪併罰
    論處，必因意圖犯某罪而持有槍、彈，後果以之犯該罪，兩
    罪間始有牽連犯之適用（最高法院29年上字第1527號判例及
    85年度台上第3734號判決參照）。本案被告乙○○係受寄藏
    放前開槍、彈之初，非為犯本件擄人勒贖罪，而未經許可寄
    藏槍彈，是其未經許可寄藏槍彈，後另行起意持槍彈擄人勒
    贖犯行，揆諸上開說明，自應與另行起意所犯之罪以數罪併
    罰論處。是被告乙○○所犯上開擄人勒贖罪及未經許可寄藏
    自動步槍罪，犯意有別，應分論併罰（按寄藏槍彈部分業經
    前審判決確定）。
七、原審以被告乙○○罪證明確予以論科，固非無見。惟查：(一)
    原判決於事實欄認定並載明被告乙○○於94年3月底、4月初
    購買手銬、鐵鍊、鎖頭、眼罩及膠帶等物品預置於其所承租
    位於臺北縣板橋市○○路○段150號10樓處所，以供日後拘禁
    肉票甲○○所用（見原判決第4 頁第6列至第9列）。則上開
    手銬、鐵鍊、鎖頭、眼罩及膠帶等物品之所有人應係被告乙○○，然原判決附表二編號一、二、三、八、九扣案之手銬
    、鐵鍊、鎖頭、眼罩及膠帶等物品之所有人卻記載為「龍哥
    」，二者未盡相符。(二)又原判決認「龍哥」所駕駛之DC-455
    8號自用小客車係被告乙○○購得登記在 「捷有實業有限公
    司」名下，惟經前審傳證人即捷有實業有限公司負責人鄭碧
    琪到院結證稱其為捷有實業有限公司之登記名義上之負責人
    ，僅係受僱之擔任負責人，伊不認識被告乙○○，購買該車
    之汽車買賣合約上之簽名非其所簽等語（見矚上重更(一)字第
    24號卷第241反面至第243頁），是究係何購車後交付「龍哥
    」使用，自有未明，原判決認該車係被告乙○○所購登記在
    「捷有實業有限公司」名下，尚有未洽。(三)按當事人在審判
    期日前，或審判期日聲請調查之證據，如法院未予調查，又
    未認其無調查之必要而予以裁定駁回，或於判決內說明其何
    以毋庸調查之理由者，其所踐行之訴訟程序即難謂適法。查
    被告乙○○於原審審理時聲請傳喚被告庚○○等人、調查丁○○10通其轉錄手機之通話錄音帶等證物，原審均未予調查
    ，又未認其無調查之必要而予以裁定駁回，於判決內亦未敘
    明其何以未予調查之理由，其所踐行之訴訟程序即難謂適法
    。(四)原判決於事實欄即認定被告乙○○係於92年間某日，受
    林家勳之託寄藏扣案如附表一編號一至七所示之槍、彈、爆
    裂物，惟其寄藏前開槍、彈及爆裂物之初，並未為犯本件之
    擄人勒贖罪而未經許可寄藏，是如前述，被告乙○○所犯未
    經許可寄藏自動步槍罪與所犯擄人勒贖罪間，應分論併罰，
    原判決以牽連關係，僅從一重之擄人勒贖罪處斷，尚有未洽
    。(五)被告乙○○行為後，刑法第28條共犯、第33條第5 款有
    關罰金數低額之規定及第55條牽連犯、戶籍法第75條等規定
    業經修正、增訂或刪除，已如前述，原審未及比較適用，亦
    有未合。(六)被告乙○○共同行使偽造特種文書、偽造公印文
    與偽造私文書持以行使之各犯罪行為，應係構成牽連關係，
    原判決漏未列論該部分尚涉有偽造公印文之犯罪事實，且認
    為「偽造戴佐陵國民身分證特種文書為行使偽造私文書之階
    段行為」，而僅適用刑法第216條之行使第210條規定處斷，
    復未說明認定上開國民身分證係屬偽造特種文書之理由，於
    法亦難謂合。檢察官上訴主張原審對被告乙○○之量刑過輕
    ，惟本院審酌被告未對被害人加以凌虐，並給予必要之飲食
    ，足證其人性未泯，檢察官上訴求處極刑，似嫌過重，非有
    理由；被告乙○○上訴否認犯行，指摘原判決此部分不當，
    亦雖無理由，惟原判決上開部分既有如上可議之處，仍屬無
    可維持，應由本院將原判決上開部分撤銷改判。爰審酌被告
    乙○○正值壯年，欲藉犯罪取得巨額不法利益，而主導本件
    擄人勒贖案件，暨被告乙○○之素行、犯罪之動機、目的、
    參與犯罪之程度、造成被害人甲○○之身心傷害、引發社會
    不安，及犯罪後猶仍飾詞脫免罪責，態度不佳，毫無悔意等
    一切情狀，並參酌被告乙○○未殺害被害人甲○○，期間復
    給予必要之飲食等情，足見其人性未泯，及原起訴檢察官求
    處無期徒刑之刑度，分別量處如主文第二項所示之刑，及就
    被告乙○○被處無期徒刑部分併依刑法第37條第1 項之規定
    ，宣告褫奪公權終身。
八、又刑法第38條第1項第1款、第2 項雖已將「左列」改為「下
    列」，「犯人」改成「犯罪行為人」，然因沒收屬於從刑，
    依照最高法院95年5月23日第8次刑事庭會議決議第一點第(五)
    小點：「從刑附屬於主刑，除法律有特別規定者外，依主刑
    所適用之法律」，本案關於刑法修正前後之比較適用，整體
    言之，既應以修正前之刑法對被告較為有利，則從刑部分亦
    應一體適用修正前刑法之規定。如附表二編號一、二、三、
    八、九、一一、一五、一八、二七所示之物及如附表三編號
    六所示之物，分屬如該附表所示之所有人即共犯之一所有之
    物，且均係供犯本案所用之物；及扣案之遙控器三個、鑰匙
    一支為被告乙○○所有而供犯本案所用之物，均應依修正前
    刑法第38條第1項第2款之規定沒收。另同案被告吳遵財所偽
    造之房屋租賃契約書上立契約人（乙方）處所偽造之「戴佐
    陵」署名一枚，應依刑法第219條之規定沒收之。 至附表二
    、三除前開應沒收物外之其餘扣案物，雖為如該附表所示之
    所有人即共犯之一所有之物，惟非供犯本案所用之物，自不
    另為沒收之宣告。
九、公訴意旨另以：被告乙○○與辛○○、吳遵財、鄒建波、劉
    付倉亦透過上開柯琪帳戶洗錢，因認被告乙○○與辛○○、
    吳遵財、鄒建波、劉付倉均另涉犯洗錢防制法第9條第1項罪
    嫌。訊據被告乙○○否認有何洗錢犯行，經查：(一)按洗錢防
    制法第2 條所規定之洗錢行為，除利用不知情之合法管道（
    如金融機構）所為之典型行為外，固尚有其他掩飾、藏匿犯
    特定重大犯罪所得財產或利益之行為，但仍須有旨在避免追
    訴、處罰而使其所得財物或利益之來源合法化，或改變該財
    物或利益之本質之犯意，始克相當。若僅係行為人犯特定重
    大犯罪所得財產或利益作直接使用消費之處分行為，自非該
    法所規範之洗錢行為，最高法院92年度台上字第3639號判決
    明揭此旨。據此，重大犯罪之行為人，使用他人提供帳戶，
    從事擄人勒贖犯罪行為所得之財物，實務上雖可達到避免追
    查到真正行為人之目的，惟司法人員從帳戶往來記錄中，可
    直接追查財物匯入之帳戶，因此，提供帳戶供犯罪人利用，
    無法改變該財物之本質，使之合法化。亦即被告乙○○等人
    雖利用不知情之柯琪所提供之上開帳戶供被害人匯入贖金，
    然司法人員既可從帳戶往來記錄中，可直接追查財物匯入之
    帳戶，即該等匯款行為無法改變該財物之本質，使之合法化
    ，則被告乙○○等人雖利用他人即柯琪之帳戶供被害人匯入
    贖金，惟要與洗錢防制法第2 條所規定之洗錢行為不該當，
    自難以洗錢防制法第9條第1項之罪相繩。
  (二)此外，復查無其他積極證據，足資證明被告乙○○有公訴人
    所指此部分犯行，是被告此部分之犯行不能證明，惟因公訴
    意旨認此部分與前開論罪部分，有裁判上一罪之牽連關係，
    爰不另為無罪之諭知。
據上論斷，應依刑事訴訟法第369條第1項前段、第364條、第299
條第1項前段，臺灣地區與大陸地區人民關係條第79條第1項，刑
法第11條前段、第2條第1項、（修正前）第28條、第164條第1項
、第210條、第216條、第347條第1項、（修正前）第55條、（修
正前）第38條第1項第1款、第2款、第219條、第37條第1項， 罰
金罰鍰提高標準條例第1條前段，判決如主文。
本案經檢察官王清杰到庭執行職務。
中    華    民    國    97    年    12    月    18    日
                  刑事第二十二庭審判長法  官  何菁莪
                                      法  官  江振義
                                      法  官  李麗珠
以上正本證明與原本無異。
如不服本判決，應於收受送達後10日內向本院提出上訴書狀，其
未敘述上訴之理由者並得於提起上訴後10日內向本院補提理由書
（均須按他造當事人之人數附繕本）「切勿逕送上級法院」。
                                      書記官  陳禹任
中    華    民    國    97    年    12    月    25    日
附錄本案論罪科刑法條全文
刑法第347條第1項
意圖勒贖而擄人者，處死刑、無期徒刑或七年以上有期徒刑。
刑法第164條第1項
藏匿犯人或依法逮捕拘禁之脫逃人或使之隱避者，處二年以下有
期徒刑、拘役或五百元以下罰金。
刑法第216條
行使第條至第條之文書者，依偽造、變造文書或登載不實事項或
使登載不實事項之規定處斷。
刑法第210條
偽造、變造私文書，足以生損害於公眾或他人者，處五年以下有
期徒刑。
槍砲彈藥刀械管制條例第7條第4項
未經許可，持有、寄藏或意圖販賣而陳列第1 項所列槍砲、彈藥
者，處5年以上有期徒刑，併科新台幣1千萬元以下罰金。
槍砲彈藥刀械管制條例第12條第4項
未經許可，持有、寄藏或意圖販賣而陳列子彈者，處5 年以下有
期徒刑，併科新台幣300萬元以下罰金。
臺灣地區與大陸地區人民關係條例第79條第1項
違反第15條第1款規定者，處1 年以上7年以下有期徒刑，得併科
新臺幣1百萬元以下罰金。
附表一：
┌──┬───────┬───┬───────────┬───────┬────┐
│編號│扣案物名稱    │數量  │鑑驗結果              │鑑驗文號      │應沒收物│
├──┼───────┼───┼───────────┼───────┼────┤
│一、│Ｍ16制式步槍（│一支  │送鑑Ｍ16制式步槍一支（│內政部警政署刑│Ｍ16制式│
│    │含彈匣二個）  │      │含彈匣二個，槍枝管制編│事警察局九十四│步槍一支│
│    │              │      │號0000000000），認係美│年五月二十四日│（含彈匣│
│    │              │      │國COLT廠Ｍ16Ａ1 型口徑│刑鑑字第094007│二個）。│
│    │              │      │5.56mm制式全自動步槍，│8074號槍彈鑑定│        │
│    │              │      │槍號為675220，認具殺傷│書（詳94年度偵│        │
│    │              │      │力。                  │字第8421號偵查│        │
│    │              │      │                      │卷卷一第368 頁│        │
│    │              │      │                      │以下）        │        │
├──┼───────┼───┼───────────┼───────┼────┤
│二、│迷你烏茲衝鋒槍│一支  │送鑑迷你烏茲衝鋒槍一支│同上          │迷你烏茲│
│    │              │      │（槍枝管制編號00000000│              │衝鋒槍一│
│    │              │      │20），認係以色列IMI 廠│              │支。    │
│    │              │      │製UZI 型口徑9mm 制式半│              │        │
│    │              │      │自動手槍，槍號為UP1489│              │        │
│    │              │      │6 ，槍管內具四條右旋來│              │        │
│    │              │      │復線，機械性能良好，可│              │        │
│    │              │      │擊發同口徑制式子彈，認│              │        │
│    │              │      │具殺傷力。            │              │        │
├──┼───────┼───┼───────────┼───────┼────┤
│三、│ＣＧ─100 型手│一支  │送鑑ＣＧ─100 型手槍一│同上          │ＣＧ─  │
│    │槍（含彈匣二個│      │支（含彈匣二個，槍枝管│              │100 型手│
│    │）            │      │制編號0000000000），認│              │槍一支（│
│    │              │      │係捷克CZ廠100 型口徑9 │              │含彈匣二│
│    │              │      │mm 制式半自動手槍，送 │              │個）。  │
│    │              │      │鑑時槍號遭磨滅，經以電│              │        │
│    │              │      │解腐蝕法重現果結果，研│              │        │
│    │              │      │判槍號為「Ｃ3648」，槍│              │        │
│    │              │      │管內具六條右旋來復線，│              │        │
│    │              │      │機械性能良好，可擊發同│              │        │
│    │              │      │口徑制式子彈，認具殺傷│              │        │
│    │              │      │力。                  │              │        │
├──┼───────┼───┼───────────┼───────┼────┤
│四、│克拉克制式手槍│一支  │送鑑克拉克制式手槍一支│同上          │克拉克制│
│    │              │      │（槍枝管制編號00000000│              │式手槍一│
│    │              │      │22），認係奧地利GLOCK │              │支。    │
│    │              │      │廠製19型口徑9mm 制式半│              │        │
│    │              │      │自動手槍，送鑑時槍號遭│              │        │
│    │              │      │磨滅，經以電解腐蝕法重│              │        │
│    │              │      │現結果，研判槍號為「BC│              │        │
│    │              │      │M654」，槍管內具六條右│              │        │
│    │              │      │旋來復線，機械性能良好│              │        │
│    │              │      │，可擊發同口徑制式子彈│              │        │
│    │              │      │，認具殺傷力。        │              │        │
├──┼───────┼───┼───────────┼───────┼────┤
│五、│5.56步槍子彈  │五十顆│送鑑5.56步槍子彈五十顆│同上          │5.56步槍│
│    │              │      │（試射三顆），認均係口│              │子彈四十│
│    │              │      │徑5.56mm制式步槍子彈，│              │七顆。  │
│    │              │      │認均具殺傷力。        │              │（至已試│
│    │              │      │                      │              │射之三顆│
│    │              │      │                      │              │子彈，因│
│    │              │      │                      │              │鑑驗時經│
│    │              │      │                      │              │試射擊發│
│    │              │      │                      │              │，僅剩餘│
│    │              │      │                      │              │彈殼、彈│
│    │              │      │                      │              │頭，不再│
│    │              │      │                      │              │具有子彈│
│    │              │      │                      │              │功能，已│
│    │              │      │                      │              │非違禁物│
│    │              │      │                      │              │，故不予│
│    │              │      │                      │              │沒收）  │
├──┼───────┼───┼───────────┼───────┼────┤
│六、│9MM子彈       │一百零│(1)其中一百顆（試射九顆│同上          │9MM 子彈│
│    │              │七顆  │  ），認均係口徑9mm 制│              │九十一顆│
│    │              │      │  式子彈，認均具殺傷力│              │。      │
│    │              │      │  。                  │              │（至已試│
│    │              │      │(2)其中二顆，認均係口徑│              │射之十三│
│    │              │      │  9mm 制式子彈，彈底均│              │顆子彈，│
│    │              │      │  具撞擊痕跡，經實際試│              │因鑑驗時│
│    │              │      │  射，均可擊發，認均具│              │經試射擊│
│    │              │      │  殺傷力。            │              │發，僅剩│
│    │              │      │(3)其中五顆，認均係由直│              │餘彈殼、│
│    │              │      │  徑9.72mm、長度19.01 │              │彈頭，不│
│    │              │      │  mm金屬彈殼及直徑8.90│              │再具有子│
│    │              │      │  mm金屬彈頭組合而成之│              │彈之功能│
│    │              │      │  土造子彈（採樣一顆測│              │，已非違│
│    │              │      │  量），採樣二顆試射，│              │禁物，故│
│    │              │      │  一顆可擊發，認具殺傷│              │不予沒收│
│    │              │      │  力；一顆無法擊發，認│              │。另左列│
│    │              │      │  不具殺傷力。        │              │(3)所示之│
│    │              │      │                      │              │子彈五顆│
│    │              │      │                      │              │，未經試│
│    │              │      │                      │              │射之其餘│
│    │              │      │                      │              │三顆既未│
│    │              │      │                      │              │鑑定具殺│
│    │              │      │                      │              │傷力，即│
│    │              │      │                      │              │非違禁物│
│    │              │      │                      │              │，亦不予│
│    │              │      │                      │              │沒收）  │
├──┼───────┼───┼───────────┼───────┼────┤
│七、│土製鋼管爆裂物│二枚  │送鑑土製鋼管爆裂物二枚│內政部警政署刑│土製鋼管│
│    │              │      │，分別編號1 、2 ，鑑驗│事警察局九十四│爆裂物二│
│    │              │      │如下：                │年七月七日刑偵│枚。    │
│    │              │      │(1)編號1 鋼管爆裂物，係│五字第09401045│        │
│    │              │      │  以金屬圓管為容器，直│17號鑑驗通知書│        │
│    │              │      │  徑4.3cm 、高21.5cm，│（詳94年度偵字│        │
│    │              │      │  重1352.3克，一端密閉│第8421號偵查卷│        │
│    │              │      │  ，一端以金屬圓蓋旋緊│卷二第242 頁）│        │
│    │              │      │  封口，而於圓蓋中心有│              │        │
│    │              │      │  一小孔，外露長22cm爆│              │        │
│    │              │      │  引。經Ｘ光透視、拆解│              │        │
│    │              │      │  後，內含煙火類火藥（│              │        │
│    │              │      │  採樣送請本局《即內政│              │        │
│    │              │      │  部警政署刑事警察局》│              │        │
│    │              │      │  鑑識科鑑驗認係煙火類│              │        │
│    │              │      │  火藥）並連接爆引自圓│              │        │
│    │              │      │  蓋小孔延引出管外22cm│              │        │
│    │              │      │  ，依其結構為具殺傷力│              │        │
│    │              │      │  之點火式鋼管爆裂物。│              │        │
│    │              │      │(2)編號2 鋼管爆裂物，係│              │        │
│    │              │      │  以金屬圓管為容器，直│              │        │
│    │              │      │  徑4.3cm 、高21.5cm，│              │        │
│    │              │      │  重1326.2克，一端密閉│              │        │
│    │              │      │  ，一端以金屬圓蓋旋緊│              │        │
│    │              │      │  封口，而於圓蓋中心有│              │        │
│    │              │      │  一小孔，外露長19cm爆│              │        │
│    │              │      │  引。經Ｘ光透視、拆解│              │        │
│    │              │      │  後，內含煙火類火藥（│              │        │
│    │              │      │  採樣送請本局鑑識科鑑│              │        │
│    │              │      │  驗認係煙火類火藥）並│              │        │
│    │              │      │  連接爆引自圓蓋小孔延│              │        │
│    │              │      │  引出管外19cm，依其結│              │        │
│    │              │      │  構為具殺傷力之點火式│              │        │
│    │              │      │  鋼管爆裂物。        │              │        │
├──┼───────┼───┼───────────┼───────┼────┤
│八、│藍波刀        │一支  │鑑驗結果非屬槍砲彈藥刀│臺北縣政府警察│（無）  │
│    │              │      │械管制條例所列管之刀械│局九十四年七月│        │
│    │              │      │。                    │四日北縣警保字│        │
│    │              │      │                      │第0000000000號│        │
│    │              │      │                      │函（詳94年度偵│        │
│    │              │      │                      │字第8421號偵查│        │
│    │              │      │                      │卷卷二第240 頁│        │
│    │              │      │                      │）            │        │
├──┼───────┼───┼───────────┼───────┼────┤
│九、│匕首          │一支  │同上                  │同上          │（無）  │
└──┴───────┴───┴───────────┴───────┴────┘
附表二：
┌──┬───────┬───┬────┬───────────────┐
│編號│扣案物名稱    │數量  │所有人  │用途                          │
├──┼───────┼───┼────┼───────────────┤
│一  │手銬（含鑰匙二│一付  │乙○○  │用以拘禁甲○○所用之物        │
│    │支）          │      │        │                              │
├──┼───────┼───┼────┼───────────────┤
│二  │鐵鍊          │一條  │乙○○  │同上                          │
├──┼───────┼───┼────┼───────────────┤
│三  │鎖頭          │二個  │乙○○  │同上                          │
├──┼───────┼───┼────┼───────────────┤
│四  │黑色頭套      │一個  │不詳    │非供犯本案所用                │
├──┼───────┼───┼────┼───────────────┤
│五  │毛巾          │一條  │不詳    │非供犯本案所用                │
├──┼───────┼───┼────┼───────────────┤
│六  │行動電話（含  │七支  │乙○○、│私人聯絡之用，非供本案之用    │
│    │SIM 卡七張）  │      │龍哥    │                              │
├──┼───────┼───┼────┼───────────────┤
│七  │電話聯絡簿    │二本  │乙○○  │紀錄私人電話，非供犯本案所用  │
├──┼───────┼───┼────┼───────────────┤
│八  │眼罩（含膠帶）│一個  │乙○○  │用以拘禁甲○○所用之物        │
├──┼───────┼───┼────┼───────────────┤
│九  │護腕          │一個  │乙○○  │同上                          │
├──┼───────┼───┼────┼───────────────┤
│十  │偽造陳昱銘之國│一張  │鄒建波  │被告鄒建波在大陸地區委由不詳人│
│    │民身分證      │      │        │士偽造之物，非供犯本案所用    │
├──┼───────┼───┼────┼───────────────┤
│一一│偽造戴佐陵之國│一張  │吳遵財  │被告吳遵財承租事實欄所載之桃園│
│    │民身分證      │      │        │縣龜山鄉○○街139巷22號租處而 │
│    │              │      │        │行使偽造私文書所用之物及偽造國│
│    │              │      │        │民身證之特種文書所得之物      │
├──┼───────┼───┼────┼───────────────┤
│一二│護照          │一本  │乙○○  │私人物品，非供犯本案所用      │
├──┼───────┼───┼────┼───────────────┤
│一三│台胞證        │一本  │乙○○  │私人物品，同上                │
├──┼───────┼───┼────┼───────────────┤
│一四│相片          │五張  │乙○○  │私人物品，同上                │
├──┼───────┼───┼────┼───────────────┤
│一五│錄音機（含被告│一台  │龍哥    │被告乙○○、吳遵財用以錄製林一│
│    │乙○○、吳遵財│      │        │帆向其父親丁○○求救談話所用之│
│    │等錄製甲○○向│      │        │物                            │
│    │丁○○求救之錄│      │        │                              │
│    │音帶二捲）    │      │        │                              │
├──┼───────┼───┼────┼───────────────┤
│一六│衣物          │三件  │甲○○  │被害人甲○○之私人衣物        │
├──┼───────┼───┼────┼───────────────┤
│一七│手錶          │一支  │乙○○  │私人物品，非供犯本案所用      │
├──┼───────┼───┼────┼───────────────┤
│一八│黑色手提包    │一個  │乙○○  │放置如附表一所示之槍、彈、爆裂│
│    │              │      │        │物所用之物                    │
├──┼───────┼───┼────┼───────────────┤
│一九│皮夾          │三個  │吳遵財、│私人物品，非供犯本案所用      │
│    │              │      │鄒建波、│                              │
│    │              │      │劉付倉  │                              │
├──┼───────┼───┼────┼───────────────┤
│二０│新台幣千元鈔  │九十張│乙○○  │同上                          │
│    │              │      │        │                              │
├──┼───────┼───┼────┼───────────────┤
│二一│新台幣百元鈔  │二十張│乙○○  │同上                          │
├──┼───────┼───┼────┼───────────────┤
│二二│新台幣銅版    │55元  │乙○○  │同上                          │
├──┼───────┼───┼────┼───────────────┤
│二三│美金          │20元二│乙○○  │同上                          │
│    │              │張、10│        │                              │
│    │              │元一張│        │                              │
├──┼───────┼───┼────┼───────────────┤
│二四│人民幣        │1309.5│乙○○  │同上                          │
│    │              │元    │        │                              │
├──┼───────┼───┼────┼───────────────┤
│二五│港幣          │100元 │乙○○  │同上                          │
├──┼───────┼───┼────┼───────────────┤
│二六│馬來西亞幣    │200元 │乙○○  │同上                          │
├──┼───────┼───┼────┼───────────────┤
│二七│膠帶          │五綑  │乙○○  │用以拘禁甲○○所用之物        │
├──┼───────┼───┼────┼───────────────┤
│二八│電擊棒        │二支  │龍哥    │非供犯本案所用                │
└──┴───────┴───┴────┴───────────────┘
附表三：
┌──┬───────┬───┬────┬───────────────┐
│編號│扣案物名稱    │數量  │所有人  │用途                          │
├──┼───────┼───┼────┼───────────────┤
│一  │中華電信IC卡（│一張  │辛○○  │私人用品，非供犯本案所用      │
│    │打大陸所用）  │      │        │                              │
├──┼───────┼───┼────┼───────────────┤
│二  │購買車牌號碼6D│一張  │辛○○  │同上                          │
│    │─8576自小客車│      │        │                              │
│    │貸款銀行及車商│      │        │                              │
│    │名片          │      │        │                              │
├──┼───────┼───┼────┼───────────────┤
│三  │XG祥谷企業有限│一張  │辛○○  │同上                          │
│    │公司名片      │      │        │                              │
├──┼───────┼───┼────┼───────────────┤
│四  │便條紙        │一張  │辛○○  │紀錄乙○○之妻林麗卿電話及帳戶│
│    │              │      │        │資料，非供犯本案所用          │
├──┼───────┼───┼────┼───────────────┤
│五  │大陸電話卡    │三張  │辛○○  │非供犯本案所用                │
├──┼───────┼───┼────┼───────────────┤
│六  │NOKIA牌行動電 │一支  │辛○○  │用以聯絡犯供本案所用之物      │
│    │話（藍色）（序│      │        │                              │
│    │號歸零）      │      │        │                              │
├──┼───────┼───┼────┼───────────────┤
│七  │NOKIA牌行動電 │一支  │辛○○  │私人用品，非供犯本案所用      │
│    │話（黑色）    │      │        │                              │
├──┼───────┼───┼────┼───────────────┤
│八  │東訊行動電話（│一支  │辛○○  │同上                          │
│    │銀色）        │      │        │                              │
└──┴───────┴───┴────┴───────────────┘


司法院資訊處製作；財團法人民間司法改革基金會備份。
